---
title: Advanced R(1)——basic
author: ZhiYuan Wang
date: '2018-11-08'
slug: advanced-r-1-basic
categories:
  - R语言
tags:
  - 学习总结
---

```{r}
library(magrittr)
```


# 第2章 数据结构

## 2.1 向量

两种向量：原子向量，列表，三个共同属性：

- typeof()
- length()
- attributes() 附加任意元数据

```{r}
a <- 1:3
typeof(a)
length(a)
attributes(a)
```

```{r}
l <- list(a)
typeof(l)
length(l)
attributes(l)
```

### 2.1.1 原子向量

四种常见类型：

- 逻辑型
- 整型
- 双精度型
- 字符型

原子向量总是被展开

```{r}
c(1,c(2,c(3,4)))
```

给定一个向量，使用typeof()来确定类型，或使用is.character()查看是否为指定类型。

is.numeric判断向量的数值型

#### 强制转换

当把不同类型的数据结合成一个向量时，强制转换为最具灵活性的数据类型。

灵活性由低到高：逻辑,整型,双精度,字符型

### 2.1.2 列表

列表中的元素可以是任意的，使用列表来构造更复杂的数据结构。

## 2.2 属性

所有对象可以通过任意附加的属性来存储对象的元数据

- 可以通过attr()单独访问对象的每一个属性；
- 也可以通过attributes()同时访问所有的属性；

```{r}
a <- 1:10
attr(a, "my_attri") <- "This is a vector"
attr(a, "my_attri")
```

3个最重要的属性：

- name，使用names()访问
- dimension,使用dim()访问
- class，使用class()访问

元素的命名：唯一性命名是非常有用的。

```{r}
names(a) <- NULL
```

来去掉元素的名称

### 2.1.1 因子

因子构建在整型向量的基础上,levels()定义因子中所有可能的取值

使用因子而不是字符向量可以知道没有观测的可能取值

特殊方式编码缺失值

```
x <- read.csv("···",na.strings=".")
```

可以通过stringsAsFactors=FALSE设置读取过程不转换为因子，但不建议修改全局设置（会引起依赖包产生不可预测行为）。

因子型本质上是整型而不是字符串

## 2.3 矩阵和数组

可以通过将原子向量添加dim()属性将其变为矩阵

```{r}
a <- 1:20
dim(a) <- c(4,5)
a
```

```{r}
rownames(a) <- LETTERS[1:4]
colnames(a) <- letters[1:5]
a
```

```{r}
attributes(a)
```

可以使用t()对矩阵转置

#### 列表矩阵

```{r}
l <- list(1:3,"a",T,1.0)
l
```

```{r}
dim(l) <- c(2,2)
l
```

列表矩阵用于按网状结构存储数据。

## 2.4 数据框（矩阵+列表）

### 2.4.1 构建

使用data.frame()构建，默认将字符串转换成因子，使用stringAsFactors=F来禁止。

### 2.4.2 类型判断

```{r}
x <- 1:6
y <- letters[1:6]
df <- data.frame(x,y)
typeof(df)
class(df)
is.data.frame(df)
```

### 2.4.3 合并

cbind,rbind

列向合并时，两数据框行数保持一致，行名可忽略；

行向合并时，列名和列数都必须一致。

#### 特殊列

对列表使用data.frame，会尝试将每个元素放入自己的列中。

```{r}
df <- data.frame(x = 1:3)
df$y <- list(1:2,1:3,1:4)
df
```

# 第3章 子集选取

## 3.1 数据类型

### 3.1.1 原子向量

空索引返回原始向量。

```{r}
a <- 1:10
a[]
```

0索引返回长度为0的向量，在创建测试数据时有用

```{r}
a[0]
```

### 3.1.2 列表

- []总是返回列表
- [[]]和$将列表中的元素取出

### 3.1.3 矩阵和数组

```{r}
dim(a) <- c(2,5)
a
a[2,3]
```

### 3.1.4 数据框

如果仅仅使用一个单一的向量，数据框的行为像列表；如果使用两个向量，数据框的行为像矩阵。列表不回退化，矩阵在一维时退化成原子向量。

```{r}
df <- data.frame(x=1:3,y=3:1,z=letters[1:3])
str(df["x"])
```

```{r}
str(df[,"x"])
```

## 3.2 子集选取运算符

### 3.2.1 简化与保留

最后的子集是不是保持着原来的数据结构。

- 简化：有利于交互式分析；
- 保持：有利于编程；drop=F保持。输入与输出相同

简化的类型：

- 原子向量：去除名字；
- 列表：返回列表元素，而不是列表；
- 因子：扔掉所有不用的水平；
- 矩阵或数组：抛弃所有长度为1的维度；
- 数据框：如果输出只有一列，返回一个向量而不是数据框

```{r}
df <- data.frame(a=1:2,b=1:2)
str(df[1])
str(df[[1]])
```

```{r}
str(df[,"a",drop=F])
```

```{r}
str(df[,"a"])
```

### 3.2.2 $运算符

$与[[]]的两个区别：

- $后不能跟存储列名的变量；
- $部分匹配，[[]]全部匹配；

## 3.3 子集选取与赋值

子集选取时使用空索引会保持原有对象类和数据结构

```{r}
mtcars[] <- lapply(mtcars, as.integer)
str(mtcars)
```

```{r}
mtcars <- lapply(mtcars, as.integer)
str(mtcars)
```

## 3.4 应用

### 3.4.1 查询表

```{r}
x <- c("m","f","u","f","f","m","m")
lookup <- c(m="Male",f="Female",u=NA)
lookup[x]
```

```{r}
unname(lookup[x])
```

### 3.4.2 人工比对与合并

```{r}
grades <- c(1,2,2,3,1)
info <- data.frame(
  grade = 3:1,
  desc = c("Excellent","Good","Poor"),
  fail = c(F,F,T)
)
info
```

```{r}
grades
```

```{r}
id <- match(grades,info$grade)
id
```

```{r}
info[id,]
```

```{r}
rownames(info) <- info$grade
info[as.character(grades),]
```

### 3.4.3 随机样本（自助法）

```{r}
df <- data.frame(x=rep(1:3,each=2),y=6:1,z=letters[1:6])
df
```

```{r}
df[sample(nrow(df)),]
```

```{r}
df[sample(nrow(df),3),]
```

```{r}
df[sample(nrow(df),6,rep=T),]
```

### 3.4.4 排序

```{r}
df2 <- df[sample(nrow(df)),3:1]
df2
```

```{r}
df2[order(df2$x),]
```

```{r}
df2[,order(names(df2))]
```

### 3.4.5 展开重复记录

```{r}
df <- data.frame(x=c(2,4,1),y=c(9,11,6),n=c(3,5,1))
df
```

```{r}
rep(1:nrow(df),df$n)
```

```{r}
df[rep(1:nrow(df),df$n),]
```

### 3.4.6 剔除数据框中的某些列

把列设为NULL

### 3.4.7 根据条件选取行

```{r}
mtcars <- data.frame(mtcars)
mtcars[mtcars$gear==5,]
```

```{r}
mtcars[mtcars$gear==5 & mtcars$cyl==4,]
```

### 3.4.8 布尔代数与集合

which将布尔转化为整数

```{r}
x <- sample(10)<4
which(x)
```

除非选取第一个TRUE值，否则不要用which将逻辑转为整数再选取

# 第6章 函数

函数本身就是对象

## 6.1 函数的组成部分

所有的R函数包含3个部分：

1. body() 函数的内部代码；
2. formals() 控制如何调用函数的参数列表；
3. environment() 函数变量位置的“地图”；

### 6.1.1 原函数

.Primitive()直接调用C代码，不包含R代码

```{r}
class(sum)
```

```{r}
is.primitive(sum)
```

```{r}
objs <- mget(ls("package:base"),inherits=T)
funs <- Filter(is.function,objs)
```

哪个函数有最多的参数

```{r}
funcformalslen <- lapply(funs, formals) %>% sapply(length)
```

```{r}
which(funcformalslen==max(funcformalslen))
```

多少个基础函数没有参数

```{r}
sum(funcformalslen==0)
```

找到所有的原函数

```{r}
lapply(funs, is.primitive) %>% as.logical() %>% sum()
```

## 6.2 词法作用域

- 名字屏蔽：先在最内层寻找，逐层向外寻找；
- 函数与变量：避免函数与变量名字相同；
- 重新开始：函数在每次调用时创建新环境，运行结束后，内部变量释放；
- 动态查找：当函数运行时，R才开始查找，创建时不查找。

注意：全局环境的变量对函数运行结果产生影响。

## 6.3 每个运算都是一次函数调用

- Everything that exists is an object.
- Everything that happens is a function all.

重音符``可以引用预留的函数，将中辍运算符变为标准的函数调用格式。

```{r}
`+`(1,2)
```

```{r}
`for`(i,1:2,print(i))
```

```{r}
x <- 5:10
`[`(x,3)
```

```{r}
`{`(print(1),print(2),print(3))
```

match.fun()查找给定名字（字符串）的函数对象

```{r}
match.fun("sum")
```

```{r}
sapply(1:5, `+`,3)
```

```{r}
sapply(1:5, "+",3)
```

```{r}
x <- list(1:3,4:9,10:12)
sapply(x,"[",2)
```

R中发生的一切都是函数调用

## 6.4 函数参数

### 6.4.1 函数调用

实参映射到形参

通常只对第一个或前两个参数使用位置匹配

### 6.4.2 使用参数列表调用函数

```{r}
args <- list(1:10,na.rm=T)
args
```

```{r}
do.call(mean,list(1:10,na.rm=T))
```

```{r}
mean(1:10,na.rm=T)
```

### 6.4.3 默认参数和缺失参数

所有参数的默认值可以通过其他参数来定义，甚至可以用函数内部创建的变量来定义。

可以使用missing()函数来确定一个参数是否被设置了

将默认值设置为NULL，然后使用函数is.null()来检查这个参数是否被设置了。

### 6.4.4 惰性求值

参数只在实际被用到时求值

### 6.4.5 ...参数

这个参数将与所有没有匹配的参数进行匹配，并很容易地传递给其他函数。

如果想手机参数来调用其他函数，又不想提前设定参数名时，这个参数很有用。

经常与S3泛型函数联合使用以便使单个方法更加灵活。

可使用list(,,,)来捕获

```{r}
f <- function(...){
  names(list(...))
}
f(a=1,b=2)
```

使用...的代价是任何拼写错误不会产生错误警告

## 6.5 特殊调用

### 6.5.1 中辍运算符

所有用户创建的中辍函数必须以%开头，以%结尾；

R里面预定义的中辍函数：
- %%
- %*%
- %/%
- %in%
- %o%
- %x%

```{r}
`%+%` <- function(a,b) paste(a,b,sep="")
"new" %+% "string"
```

```{r}
`%+%`("new","string")
```

### 6.5.2 替换函数

替换函数看上就就像对参数进行原地修改，通常只有两个参数x和value，必须返回被修改对象。

```{r}
`second<-` <- function(x,value){
  x[2] <- value
  x
}
x <- 1:10
second(x) <- 5
x
```

如果想提供附加参数，可以放在x和value之间

```{r}
`modify<-` <- function(x,position,value){
  x[position] <- value
  x
}
modify(x,1) <- 10
x
```

经常把替换与子集选取一起使用

```{r}
x <- c(a=1,b=2,c=3)
names(x)
```

```{r}
names(x)[2] <- "two"
names(x)
```

## 6.6 返回值

一个函数中最后一个被计算的表达式成为函数的返回值

可以返回一个包含任意数量对象的列表

实参传递给形参后，实参失效。复制后修改，对函数的参数进行修改不会改变参数的原始值。

当函数退出时可以使用on.exit()来触发其他事件。