---
title: 学习《R for Data Science》(5)——数据导入、写出
author: 王致远
date: '2018-12-30'
slug: reading-r-for-data-science-5
categories:
  - R语言
tags:
  - 学习总结
---

本文需要用到readr包

```{r warning=FALSE,message=FALSE}
library(tidyverse)
library(hms)
```

## 概述

- read_csv()读取逗号分隔；read_csv2()读取分号分隔；
- read_tsv()读取tab分隔；
- read_delim()读取任意分隔；
- read_fwf()读取固定宽度文件；
- read_log()读取Apache的log文件；

readr::read_csv相比base::read.csv的好处：

1. 速度更快，10倍速，大文件时有进度条；
2. 直接创建tibble，不会自动转换字符串为因子；
3. 更有可重复性（不同操作系统之间）；

## 解析函数

parse_*() 能够将字符串向量解析为特殊类型向量

```{r}
str(parse_logical(c("TRUE", "FALSE", "NA")))
str(parse_integer(c("1", "2", "3")))
str(parse_date(c("2010-01-01", "1979-10-14")))
```

第一个参数为被解析对象；第二个参数为什么应该被解析为NA

```{r}
parse_integer(c("1", "231", ".", "456"), na = ".")
```

- parse_logical/parse_integer()
- parse_double/parse_number()

### 数字

解决三个问题：

1. 国家不同导致小数点符号不同；
2. 数字中有特殊字符；
3. 有分组标记；

对于第一个问题，使用local解决

```{r}
parse_double("1,23", locale = locale(decimal_mark = ","))
```

对于第二个问题，parse会忽略特殊字符

```{r}
parse_number("$100")
#> [1] 100
parse_number("20%")
#> [1] 20
parse_number("It cost $123.45")
#> [1] 123
```

对于第三个问题，parse会忽略分组符

```{r}
parse_number("$123,456,789")
#> [1] 1.23e+08
```

### 字符串

ASCII编码

```{r}
charToRaw("Hadley")
```

readr中默认使用UTF-8编码字符串

如果要指定特殊编码，使用parse_character()

```{r}
x2 <- "\x82\xb1\x82\xf1\x82\xc9\x82\xbf\x82\xcd"
parse_character(x2, locale = locale(encoding = "Shift-JIS"))
```

### 因子

```{r}
fruit <- c("apple", "banana")
parse_factor(c("apple", "banana", "bananana"), levels = fruit)
```

### 日期和时间

```{r}
parse_datetime("2010-10-01T2010")
parse_datetime("20101010")
```

```{r}
parse_date("2010-10-01")
```

```{r}
parse_time("01:10 am")
#> 01:10:00
parse_time("20:10:01")
#> 20:10:01
```

特殊格式

```{r}
parse_date("01/02/15", "%m/%d/%y")
#> [1] "2015-01-02"
parse_date("01/02/15", "%d/%m/%y")
#> [1] "2015-02-01"
parse_date("01/02/15", "%y/%m/%d")
#> [1] "2001-02-15"
```

- %Y 4位解析年份
- %y 2位解析年份
- %m 2位解析月份
- %b "Jan"
- %B "January"
- %d 2位解析日期
- %H 0-23小时

## 写出文件

- write_csv()
- write_tsv()
- write_excel_csv()

- readxl包读取excel文件
- DBI包读取数据库文件
- jsonlite包读取json文件
- xml2包读取XML文件

