---
title: stringr学习总结
author: 王致远
date: '2018-09-30'
slug: learn-stringr
categories:
  - R语言
tags:
  - r包
  - 学习总结
  - 数据结构
output:
  blogdown::html_page:
    toc: true
---


```{r}
library(stringr)
```

# 1. stringr包函数一览

## 1.1 字符串拼接函数

- str_c:	字符串拼接。
- str_join:	字符串拼接，同str_c。
- str_trim:	去掉字符串的空格和TAB(\t)
- str_pad:	补充字符串的长度
- str_dup:	复制字符串
- str_wrap:	控制字符串输出格式
- str_sub:	截取字符串
- str_sub<-	截取字符串，并赋值，同str_sub

## 1.2 字符串计算函数

- str_count:	字符串计数
- str_length:	字符串长度
- str_sort:	字符串值排序
- str_order:	字符串索引排序，规则同str_sort

## 1.3 字符串匹配函数

- str_split:	字符串分割
- str_split_fixed: 字符串分割，同str_split
- str_subset: 返回匹配的字符串
- word:	从文本中提取单词
- str_detect: 检查匹配字符串的字符
- str_match:	从字符串中提取匹配组。
- str_match_all: 从字符串中提取匹配组，同str_match
- str_replace: 字符串替换
- str_replace_all: 字符串替换，同str_replace
- str_replace_na:把NA替换为NA字符串
- str_locate: 找到匹配的字符串的位置。
- str_locate_all: 找到匹配的字符串的位置,同str_locate
- str_extract: 从字符串中提取匹配字符
- str_extract_all: 从字符串中提取匹配字符，同str_extract

## 1.4 字符串变换函数

- str_conv:	字符编码转换
- str_to_upper: 字符串转成大写
- str_to_lower: 字符串转成小写,规则同str_to_upper
- str_to_title: 字符串转成首字母大写,规则同str_to_upper

## 1.5 参数控制函数，仅用于构造功能的参数，不能独立使用。

- boundary:	定义使用边界
- coll:	定义字符串标准排序规则。
- fixed:	定义用于匹配的字符，包括正则表达式中的转义符
- regex:	定义正则表达式

# 2. 详细函数

## 2.1 字符串拼接函数

### 2.1.1 str_c

str_c(..., sep = "", collapse = NULL)

- sep: 把多个字符串拼接为一个大的字符串，用于字符串的分割符；
- collapse: 把多个向量参数拼接为一个大的字符串，用于字符串的分割符。

```{r}
str_c(c('a','a1'),c('b','b1'),sep='-')
```

```{r}
str_c(letters[1:5], " is for", "...") 
```

```{r}
str_c('a','b',sep='-')#sep可设置连接符
```

```{r}
str_c('a','b',collapse = "-") # collapse参数，对多个字符串无效
```

```{r}
str_c(c('a','a1'),c('b','b1'),collapse='-') 
```

```{r}
str_c(head(letters), collapse = "") #把多个向量参数拼接为一个大的字符串
```

```{r}
str_c(head(letters), collapse = ", ")
```

```{r}
str_c(letters[-26], " comes before ", letters[-1])
```

```{r}
str_c(letters)
```

#### str_c VS. paste

sep行为不一致，str_c无空格

```{r}
str_c('a','b')
```

```{r}
paste('a','b')
```

collapse行为一致

```{r}
str_c(letters, collapse = "")
```

```{r}
paste(letters, collapse = "")
```

对于空值处置不一致

```{r}
str_c(c("a", NA, "b"), "-d")
```

```{r}
paste(c("a", NA, "b"), "-d")
```

### 2.1.2 str_trim 去掉字符串空格和TAB

str_trim(string, side = c("both", "left", "right"))

### 2.1.3 str_pad 补充字符串长度

str_pad(string, width, side = c("left", "right", "both"), pad = " ")

- string: 字符串，字符串向量；
- width: 字符串填充后的长度；
- side: 填充方向，both两边都填充，left左边填充，right右边填充；
- pad: 用于填充的字符；

### 2.1.3 str_dup复制字符串

str_dup(string, times)

```{r}
val <- c("abca4", 123, "cba2")
str_dup(val, 2)
```

按位置复制

```{r}
str_dup(val, 1:3)
```

### 2.1.4 str_wrap 控制字符串输出格式

- string: 字符串，字符串向量。
- width: 设置一行所占的宽度。
- indent: 段落首行的缩进值
- exdent: 设置第二行后每行缩进 

### 2.1.5 str_sub 截取字符串

str_sub(string, start = 1L, end = -1L)

- string: 字符串，字符串向量。
- start : 开始位置
- end : 结束位置

str_sub(string, start = 1L, end = -1L) 提取子字符串

str_sub(string, start = 1L, end = -1L) <- value 替换子字符串

```{r}
txt <- "I am a little bird"
str_sub(txt, 1, 4) # 截取1-4的索引位置的字符串
```

```{r}
str_sub(txt, end=6) # 截取1-6的索引位置的字符串
```

```{r}
str_sub(txt, 6) # 截取6到结束的索引位置的字符串
```

```{r}
str_sub(txt, c(1, 4), c(6, 8)) # 分2段截取字符串
```

```{r}
str_sub(txt, -3) # 通过负坐标截取字符串
```

```{r}
str_sub(txt, end = -3)
```

```{r}
x <- "AAABBBCCC" #对截取的字符串进行赋值。
str_sub(x, 1, 1) <- 1; x ## 在字符串的1的位置赋值为1
```

```{r}
str_sub(x, 2, -2) <- "2345"; x ## 在字符串从2到-2的位置赋值为2345
```

## 2.2 字符串计算函数

### 2.2.1 str_count, 字符串计数 

str_count(string, pattern = "")

- string: 字符串，字符串向量。
- pattern: 匹配的字符。

```{r}
words <- c("These are some words.")
str_count(words)
```

统计单词个数

```{r}
str_count(words, boundary("word"))
```

```{r}
str_split(words, " ")[[1]]
```

```{r}
str_split(words, boundary("word"))[[1]]
```

```{r}
string<-c('ning xiao li','zhang san','zhao guo nan')
str_count(string,'i')
```

### 2.2.2 str_length，字符串长度

```{r}
str_length(c("I", "am", "宁小丽", NA))
```


### 2.2.3 str_sort，字符串排序

- str_sort(x, decreasing = FALSE, na_last = TRUE, locale = "", ...)
- str_order(x, decreasing = FALSE, na_last = TRUE, locale = "", ...)

locale:按哪种语言习惯排序

```{r}
str_order(c('wo','love','five','stars','red','flag'),locale = "en") 
str_sort(c('wo','love','five','stars','red','flag'),locale = "en") # 按ASCII字母排序
str_sort(c('wo','love','five','stars','red','flag'),,decreasing=TRUE) # 倒序排序
str_sort(c('我','爱','五','星','红','旗'),locale = "zh") # 按拼音排序
```

## 2.3 字符串匹配函数

### 2.3.1 str_split,字符串分割

- str_split(string, pattern, n = Inf)
- str_split_fixed(string, pattern, n)

参数列表：

- string: 字符串，字符串向量。
- pattern: 匹配的字符。
- n: 分割个数  #最后一组就不会被分割

```{r}
val <- "abc,123,234,iuuu"
s1<-str_split(val, ",");s1
s2<-str_split(val, ",",2);s2
class(s1)
s3<-str_split_fixed(val, ",",2);s3
class(s3)
```

### 2.3.2 str_subset:返回的匹配字符串

str_subset(string, pattern)

string: 字符串，字符串向量。
pattern: 匹配的字符。

```{r}
fruit <- c("apple", "banana", "pear", "pinapple") 
str_subset(fruit, "a") ## 全文匹配
```

```{r}
str_subset(fruit, "ap") ##返回含字符'ap'的单词
```

```{r}
str_subset(fruit, "^a") ## 开头匹配
```

```{r}
str_subset(fruit, "a$") ## 结尾匹配
```

```{r}
str_subset(fruit, "b") ##返回含字符'b'的单词
```

```{r}
str_subset(fruit, "[aeiou]") ##返回含'aeiou'任一个字符的单词
```

```{r}
str_subset(c("a", NA, "b"), ".") #丢弃空值
```

```{r}
string <- 'My name is ABDATA, I’m 27.'
str_sub(string, -3,-2) <- 25; string
```

str_subset()函数与word()函数的区别在于前者提取字符串的子串，后者提取的是单词,而且str_sub也可以其替换的作用。

### 2.3.3 word, 从文本中提取单词（适用于英语环境下的使用）

函数定义：word(string, start = 1L, end = start, sep = fixed(" "))

参数列表：

- string: 字符串，字符串向量。
- start: 开始位置。
- end: 结束位置。
- sep: 匹配字符。

### 2.3.4 str_detect匹配字符串的字符

函数定义：str_detect(string, pattern)

参数列表：
- string: 字符串，字符串向量。
- pattern: 匹配字符。

```{r}
val <- c("abca4", 123, "cba2")
str_detect(val, "a")
```

```{r}
str_detect(val, "^a")
```

```{r}
str_detect(val, "a$")
```

### 2.3.5 str_match,从字符串中提取匹配组

函数定义：

- str_match(string, pattern)
- str_match_all(string, pattern)

参数列表：

- string: 字符串，字符串向量。
- pattern: 匹配字符。

```{r}
val <- c("abc", 123, "cba") # 从字符串中提取匹配组
str_match(val, "a")
```

```{r}
str_match(val, "[0-9]") # 匹配字符0-9，限1个，并返回对应的字符
```

```{r}
str_match(val, "[0-9]*") # 匹配字符0-9，不限数量，并返回对应的字符
```

```{r}
str_match_all(val, "a") #从字符串中提取匹配组，以字符串matrix格式返回
```

```{r}
str_match_all(val, "[0-9]")
```


### 2.3.6 str_replace，字符串替换

函数定义：str_replace(string, pattern, replacement)

参数列表：

- string: 字符串，字符串向量。
- pattern: 匹配字符。
- replacement: 用于替换的字符。

```{r}
val <- c("abc", 123, "cba")
str_replace(val, "[ab]", "-") #替换第一个匹配的字符# 把目标字符串第一个出现的a或b，替换为-
str_replace_all(val, "[ab]", "-") #替换所有匹配的字符 # 把目标字符串所有出现的a或b，替换为-
str_replace_all(val, "[a]", "\1\1") # 把目标字符串所有出现的a，替换为被转义的字符
```

### 2.3.7 str_replace_na把NA替换为NA字符串

str_replace_na(string, replacement = "NA")

### 2.3.8 str_locate，找到的模式在字符串中的位置

```{r}
val
```

```{r}
str_locate(val, "a")
```

```{r}
str_locate(val, c("a", 12, "b"))
```

```{r}
str_locate_all(val, "a")
```

```{r}
str_locate_all(val, "[ab]")
```

### 2.3.9 str_extract从字符串中提取匹配模式

函数定义：

- str_extract(string, pattern)
- str_extract_all(string, pattern, simplify = FALSE)

参数列表：

- string: 字符串，字符串向量;
- pattern: 匹配字符;
- simplify: 返回值，TRUE返回matrix，FALSE返回字符串向量;

```{r}
shopping_list <- c("apples 4x4", "bag of flour", "bag of sugar", "milk x2") 
```

```{r}
str_extract(shopping_list, "\\d") # 提取数字 #提取匹配模式的第一个字符串
```

```{r}
str_extract(shopping_list, "[a-z]+") #提取字母
```

```{r}
str_extract_all(shopping_list, "[a-z]+") # 提取所有匹配模式的字母，结果返回一个列表
```


```{r}
str_extract_all(shopping_list, "\\d") # 提取所有匹配模式的数字
```

```{r}
str_extract_all(shopping_list, "\\b[a-z]+\\b", simplify = TRUE) 
```

```{r}
str_extract_all(shopping_list, "\\d", simplify = TRUE)
```

str_extract(string, pattern) 提取匹配的第一个字符串

str_extract_all(string, pattern, simplify = FALSE) 提取匹配的所有字符串

功能与str_match(),str_match_all()函数类似

## 2.4 字符串变换函数

### 2.4.1 字符串编码转换

str_conv(string, encoding)

参数列表：

- string: 字符串，字符串向量。
- encoding: 编码名。

```{r}
x <- charToRaw('你好');x
```

```{r}
str_conv(x, "GBK")
```

```{r}
str_conv(x, "GB2312")
```

```{r}
str_conv(x, "UTF-8")
```

Unicode转UTF-8

```{r}
x1 <- "\u5317\u4eac"
str_conv(x1, "UTF-8")
```

### 2.4.2 str_to_upper,字符串大写转换

- str_to_upper(string, locale = "")
- str_to_lower(string, locale = "")
- str_to_title(string, locale = "")

```{r}
val <- "I am conan. Welcome to my blog! http://fens.me"
str_to_upper(val)
str_to_lower(val)
str_to_title(val)
```

# 3. 正则表达式

## 3.1 转义字符

- \o NUL字符（\u0000）
- \t 制表符（\0009）
- \n 换行符（\000A）
- \v 垂直制表符（\u000B）
- \f 换页符（\000C）
- \r 回车符（\000D）
- \xnn 十六进制拉丁字符
- \uxxxx十六进制unicode字符
- \cX 控制字符

## 3.2 字符类

- [...] 方括号内任意字符
- [^...] 不在方括号内任意字符
- . 除换行符和其他unicode行终止符之外的任意字符
- \w 等价于[a-zA-Z0-9]
- \W 等价于[^a-zA-Z0-9]
- \s 任何unicode空白符
- \S 任何非unicode空白符
- \d 等价于[0-9]
- \D 等价于[^0-9]
- [\b] 退格

## 3.3 重复

- {n,m} 匹配前一项至少n次，不超过m次
- {n,} 匹配前一项至少n次

## 3.4 锚

- ^ 匹配字符串开头，多行匹配一行的开头
- $ 匹配字符串结尾，多行匹配一行的结尾
- \b 匹配一个单词的边界，位于\w和\W之间的位置
- \B 匹配非单词边界
- (?=p) 要求接下来的字符都与p匹配，但不能包括匹配p的那些字符
- (?!p) 要求接下来的字符不与p匹配

## 3.5 修饰符

- i，忽略大小写
- m，多行匹配模式
- g，全局匹配

## 3.6 选择、分组、引用

“|”与逻辑表达式中的或类似，前后两者任意一个匹配。

圆括号用来分组和引用
- {n} 匹配前一项n次
- ? 等价于{0,1}
- + 等价于{1,}
- * 等价于{0,}
