---
title: Advanced R(4)——FP
author: ZhiYuan Wang
date: '2018-11-08'
slug: advanced-r-4-fp
categories:
  - R语言
tags:
  - 学习总结
---

```{r}
library(magrittr)
```


```{r}
rm(list=ls())
```


# 第10章：函数式编程

函数式编程：创建和操作函数的工具。

适用于向量的所有操作也都适用于函数：

1. 将函数赋值给变量；
2. 将函数存储在列表；
3. 函数作为参数传递给其他函数；
4. 函数内创建函数；
5. 把函数作为函数的结果返回；

## 10.1 动机

DRY: Do Not Repeat Yourself

### 函数组合

将两个简单函数组合起来；

lapply以函数作为输入，所以它是泛函functional。

```{r}
df <- data.frame(replicate(6,sample(c(1:10,-99),6,replace = T)))
df
fix_missing <- function(x) {
  x[x == -99] <- NA
  x
}
df[] <- lapply(df, fix_missing)
df
```

### 函数工厂

基于模板来创建函数

```{r}
missing_fixer <- function(na_value) {
  function(x) {
    x[x == na_value] <- NA
    x
  }
}
fix_missing_99 <- missing_fixer(-99)
fix_missing_999 <- missing_fixer(-999)
fix_missing_99(c(-99,-999))
fix_missing_999(c(-99,-999))
```

### 函数列表

多个相似函数的同时使用

```{r}
summary_new <- function(x) {
  funs <- c(mean, median, sd, mad, IQR)
  lapply(funs, function(f) f(x, na.rm = T))
}
sapply(mtcars, summary_new)
```

## 10.2 匿名函数

函数本身就是对象，不会自带函数名。使用常规赋值运算符命名，得到匿名函数。

当觉得没有必要给函数命名时，使用匿名函数。

1. 创建小函数；
2. 创建闭包；

## 10.3 闭包

闭包：将父函数的环境封装并可以访问它所有变量。

两个层次的参数：

1. 父层次控制运算；
2. 子层次进行工作；

```{r}
power <- function(exponent) {
  function(x) {
    x ^ exponent
  }
}
```

```{r}
square <- power(2)
square(2)
square(4)
```

```{r}
cube <- power(3)
cube(2)
cube(4)
```


## 10.4 函数列表

函数可以更容易地与一组相关函数一起运行

比较算法时间

```{r}
compute_mean <- list(
  base = function(x) mean(x),
  sum = function(x) sum(x) / length(x),
  manual = function(x) {
    total <- 0
    n <- length(x)
    for(i in seq_along(x)) {
      total <- total + x[i] / n
    }
    total
  }
)
```

```{r}
x <- runif(1e5)
system.time(compute_mean$base(x))
system.time(compute_mean[[2]](x))
system.time(compute_mean[["manual"]](x))
```

```{r}
lapply(compute_mean, function(f) system.time(f(x)))
```

对一个对象进行多方面汇总

```{r}
x <- 1:10
funs <- list(
  sum = sum,
  mean = mean,
  median = median
)
lapply(funs, function(f) f(x))
```

```{r}
lapply(funs, function(f) f(x, na.rm = T))
```

## 10.5 案例研究：数值积分

### 函数名作为参数1

```{r}
midpoint <- function(f,a,b){
  (b-a) * f((a+b)/2)
}
trapezoid <- function(f,a,b){
  (b-a)/2 * (f(a)+f(b))
}
```

```{r}
midpoint(sin,0,pi)
trapezoid(sin,0,pi)
```

两个函数都没有给出正确答案。

为了使答案更加准确，先将整个积分区间分成小区间，再对小区间积分。**组合积分**

```{r}
midpoint_composite <- function(f,a,b,n=10){
  points <- seq(a,b,length = n+1)
  h <- (b-a)/n
  
  area <- 0
  for(i in seq_len(n)) {
    area <- area+ h * f((points[i]+points[i+1])/2)
  }
  area
}
```

```{r}
trapezoid_composite <- function(f,a,b,n=10){
  points <- seq(a,b,length = n+1)
  h <- (b-a)/n
  
  area <- 0
  for(i in seq_len(n)) {
    area <- area+ h/2* (f(points[i])+f(points[i+1]))
  }
  area
}
```

```{r}
midpoint_composite(sin,0,pi,n=10)
trapezoid_composite(sin,0,pi,n=10)
```

两个函数有大量相似，考虑提取更通用的组合积分函数

### 函数名作为参数2

```{r}
composite <- function(f, a, b, n=10, rule) {
  points <- seq(a, b, length = n+1)
  
  area <- 0
  for(i in seq_len(n)){
    area <- area + rule(f, points[i], points[i+1])
  }
  area
}
```

```{r}
composite(sin,0,pi,n=10,rule=midpoint)
composite(sin,0,pi,n=10,rule=trapezoid)
```

这个函数以两个函数作为参数：要积分的函数和积分规则。

现在可以在小区间内添加更好的积分规则

```{r}
simpson <- function(f,a,b){
  (b-a)/6*(f(a)+4*f((a+b)/2)+f(b))
}

boole <- function(f,a,b){
  pos <- function(i) a+i*(b-a)/4
  fi <- function(i) f(pos(i))
  
  (b-a)/90*
    (7*fi(0)+32*fi(1)+12*fi(2)+32*fi(3)+7*fi(4))
}
```

```{r}
composite(sin,0,pi,n=10,rule=simpson)
composite(sin,0,pi,n=10,rule=boole)
```

更普遍的牛顿科特斯规则

### 函数工厂：闭包

```{r}
newton_cotes <- function(coef,open=FALSE){
  n <- length(coef)+open
  
  function(f,a,b){
    pos <- function(i) a+i*(b-a)/n
    points <- pos(seq.int(0,length(coef)-1))
    
    (b-a)/sum(coef)*sum(f(points)*coef)
  }
}
```

```{r}
milne <- newton_cotes(c(2,-1,2),open=T)
composite(sin,0,pi,n=10,rule=milne)
```

### 问题1：函数列表

```{r}
funs <- list(
  midpoint,
  trapezoid,
  simpson,
  boole
)
lapply(funs,function(f) f(sin,0,pi))
```

```{r}
lapply(funs, composite, f=sin, a=0, b=pi, n=10)
```

### 问题2：根据系数列表产生函数列表

```{r}
arglist <- list(
  boole = c(7,32,12,32,7),
  milne = c(2, -1, 2)
)
arglist
```

```{r}
funs <- lapply(arglist, newton_cotes)
funs
```

```{r}
lapply(funs, composite, f=sin,a=0, b=pi, n=10)
```

# 第11章：泛函

泛函functional，以函数作为输入并返回一个向量的函数。

```{r}
randomise <- function(f) f(runif(1e3))
```

```{r}
randomise(mean)
randomise(mean)
randomise(sum)
```

3个最常用的泛函：lapply/apply/tapply。

循环最大的缺点：表达不够清晰，不能表达更高层次的目的。

每个泛函都是为特殊任务量身定做，认识了泛函之后也就知道了为什么使用它。

以函数的方式思考并处理函数。清晰的表达我们的想法，并创建解决问题的工具。

闭包频繁地与泛函联合使用。

## 11.1 lapply

lapply是常见for循环的包装器，更容易地处理列表，将注意力集中在要应用的函数上。

```{r}
l <- replicate(20,runif(sample(1:10,1)),simplify = F)
```

```{r}
unlist(lapply(l, length))
```

lapply(x,f)中，x总是作为f的第一个参数，如果想改变，可以使用匿名函数

```{r}
trims <- c(0,0.1,0.2,0.5)
x <- rcauchy(1000)
unlist(lapply(trims, function(trim) mean(x,trim=trim)))
```

### 11.1.1 循环模式

有三种方法对向量循环：

1. 对每个元素循环 for(x in xs);
2. 根据元素的数值索引循环 for(i in seq_along(xs));
3. 根据元素的名字进行循环 for(nm in names(xs))；

方法一存储效率低，每次对向量扩展时，R不得不复制所有的现有元素

```{r}
xs <- runif(1e3)
res <- c()
for(x in xs){
  res <- c(res,sqrt(x))
}
```

最好先为输出创建一个空向量，再向其中添加元素。即方法二。

```{r}
res <- numeric(length(xs))
for(i in seq_along(xs)){
  res[i] <- sqrt(xs[i])
}
```

lapply的三种循环方法：

1. lapply(xs, function(x) {})
2. lapply(seq_along(xs), function(i) {})
3. lapply(names(xs), function(nm) {})

通常使用第一种方法，如果需要知道元素的位置或名字，应该使用第二种或第三种方法。

### 11.1.2 练习

#### 第一题

使用匿名函数

```{r}
trims <- c(0,0.1,0.2,0.5)
x <- rcauchy(100)

lapply(trims,function(trim) mean(x, trim = trim))
```

指定了参数名x，只能对trim参数循环。

```{r}
lapply(trims,mean,x=x)
```

#### 第二题

```{r}
scale01 <- function(x) {
  rng <- range(x, na.rm = TRUE)
  (x - rng[1])/ (rng[2] - rng[1])
}
```

```{r}
m <- lapply(mtcars, scale01)
as.data.frame(m) %>% head()
```

```{r}
head(CO2)
```

```{r}
c <- lapply(CO2, function(x) if(is.numeric(x)) scale01(x) else x)
as.data.frame(c) %>% head()
```

#### 第三题

```{r}
formulas <- list(
  mpg ~ disp,
  mpg ~ I(1 / disp),
  mpg ~ disp + wt,
  mpg ~ I(1 / disp) +wt
)
```

```{r}
(res1 <- lapply(formulas, lm, mtcars))
```

#### 第四题

```{r}
bootstraps <- lapply(1:10, function(i) {
  rows <- sample(1:nrow(mtcars),rep=T)
  mtcars[rows,]
})
```

```{r}
(res2 <- lapply(bootstraps, lm, formula = mpg~disp))
```

#### 第五题

```{r}
rsq <- function(mod) summary(mod)$r.squared
```

```{r}
lapply(res1,rsq)
```

```{r}
lapply(res2, rsq)
```

## 11.2 lapply的相似函数

常见的循环模式已经在现有的基本泛函中实现了。

一旦已经掌握现有的泛函，下一步就是编写自己的泛函，将代码中出现了相同的循环模式提取出来，使用泛函来替代。

### 11.2.1 向量输出 sapply和vapply

- sapply通过猜测设定输出类型；
- vapply通过附加参数来设定输出类型。

```{r}
sapply(mtcars,is.numeric)
vapply(mtcars, is.numeric, FUN.VALUE = logical(1))
```

如果函数返回不同类型或不同长度的结果，sapply返回列表，vapply抛出错误。

sapply更适合在交互式分析中。

```{r}
df <- data.frame(x=1:10,y=letters[1:10])
sapply(df, class)
vapply(df, class, FUN.VALUE = character(1))
```

```{r}
df <- data.frame(x=1:10,y=Sys.time()+1:10)
sapply(df, class)
#vapply(df, class, FUN.VALUE = character(1))
```

- sapply是对lapply的简单包装；
- vapply是将结果赋值给适当类型的向量（矩阵）；

两者与lapply的输出不同。

### 11.2.2 多重输入Map和mapply

lapply只有一个参数可以改变，其他参数固定。

如果要用lapply实现加权平均，看起来有些笨拙

```{r}
xs <- replicate(5,runif(10),simplify = F)
ws <- replicate(5,rpois(10,5)+1,simplify = F)
lapply(seq_along(xs), function(i) {
  weighted.mean(xs[[i]], ws[[i]])
})
```

Map是lapply的变体，其中所有参数都可以改变

```{r}
Map(weighted.mean,xs,ws)
```

函数是Map的第一个参数

当需要对两个列表进行同时处理时，Map很有用。

Map是simplify=FALSE的mapply，总能给出想要结果。

### 11.2.4 并行化

lapply的顺序可以是任意的，所以可以分配给多个CPU实现并行计算。

parallel::mclapply和parallel::mcMap （不能在windows上运行）

### 11.2.5 练习

#### 第一题

```{r}
vapply(mtcars,sd,numeric(1))
```

```{r}
vapply(CO2,function(x) if(is.numeric(x)) sd(x) else NA,numeric(1))
```

#### 第三题

```{r}
trials <- replicate(
  100,
  t.test(rpois(10,10),rpois(7,10)),
  simplify = F
)
```

```{r}
sapply(trials,function(x) x[["p.value"]])
```

```{r}
sapply(trials,'[[',"p.value")
```

## 11.3 操作矩阵和数据框

### 11.3.1 矩阵和数组运算

apply是sapply的变体，用一个数来描述矩阵或数组的每一列或每一行的汇总操作。

sweep对统计汇总值扫描，下例将量纲调整到0~1之间

```{r}
x <- matrix(rnorm(20,0,10),nrow = 4)
x1 <- sweep(x,1,apply(x, 1, min),`-`)
x2 <- sweep(x1,1,apply(x1, 1, max),`/`)
```

outer接受多个向量输入，并创建一个矩阵或数组输出，其中输入函数对输入的所有可能组合。

```{r}
outer(1:3,1:10,"*")
```

```{r}
outer(1:5,1:5,FUN="paste",sep=",")
```

### 11.3.2 组应用tapply

tapply实际上是split+sapply

```{r}
tapply(mtcars$mpg,mtcars$cyl,length)
```

```{r}
split(mtcars$mpg,mtcars$cyl)
```

```{r}
split(mtcars$mpg,mtcars$cyl) %>% 
  sapply(length)
```

### 11.3.3 plyr包

《The Split-Apply-Combine Strategy for Data Analysis》

## 11.4 列表操作

### 11.4.1 Reduce

Reduce通过地柜调用函数f，每次有两个参数，首先使用f对x中前两个元素计算，得到结果，再使用结果和x第三个元素进行计算。

- Map是对循环的简化；
- Reduce是对地柜的简化；

```{r}
l <- replicate(5,sample(1:10,15,replace = T),simplify = F)
str(l)
```

```{r}
Reduce(intersect,l)
```

### 11.4.2 判断泛函

- Filter 只选择满足判断条件的元素；
- Find 返回满足判断条件的第一个元素；
- Position 返回满足判断条件的第一个元素位置；
- where 根据列表返回一个逻辑向量；

```{r}
where <- function(f,x) {
  vapply(x, f, FUN.VALUE = logical(1))
}
```

```{r}
df <- data.frame(x=1:3,y=letters[1:3])
```

```{r}
where(is.factor,df)
```

```{r}
Filter(is.factor,df)
```

```{r}
Find(is.factor,df)
```

```{r}
Position(is.factor,df)
```

### 11.4.3 练习

#### 第一题

```{r}
complete.cases(mtcars)
```

```{r}
where(function(x) sum(is.na(x))==0,mtcars)
```

#### 第二题

```{r}
numsummary <- function(df){
  f <- Filter(is.numeric,df)
  vapply(f, summary, FUN.VALUE = numeric(6))
}
```

```{r}
numsummary(CO2)
```

#### 第三题

```{r}
head(CO2)
```

```{r}
Position(is.numeric,CO2)
```

```{r}
where(is.numeric,CO2) %>% which()
```


```{r}
which(c(F,F,F,T,T))
```

Position是which的泛函版本

```{r}
CO2[where(is.numeric,CO2)] %>% head()
```

```{r}
Filter(is.numeric,CO2) %>% head()
```

where得到T,F；Filter直接选择子集

#### 第四题

```{r}
Any <- function(f,l){
  sum(where(f,l))!=0
}
```

```{r}
Any(is.numeric,mtcars)
```

```{r}
Any(is.numeric,CO2)
```

```{r}
All <- function(f,l) {
  sum(where(f,l))==length(l)
}
```

```{r}
All(is.numeric,mtcars)
```

```{r}
All(is.numeric,CO2)
```

## 11.5 数学泛函

- integrate 计算曲线下面积
- uniroot 计算根集
- optimise 计算最高点和最低点位置

```{r}
integrate(sin,0,pi)
```

```{r}
uniroot(sin,pi*c(1/2,3/2))
```

```{r}
optimise(sin,c(0,2*pi))
```

```{r}
optimise(sin,c(0,pi),maximum = T)
```

## 11.6 应该保留的循环

- 原位修改
- 递归函数
- while循环

# 第12章 函数运算符

- 泛函：提取循环使用的通用模式；
- 函数运算符，提取匿名函数使用的通用模式；

四种重要类型的函数运算符：

- 行为；
- 输入；
- 输出；
- 组合；

对多个函数进行组合而不是对参数进行组合

## 12.1 行为函数运算符

行为函数运算符不会改变函数的输入和输出，但给函数添加一些附加行为。

学习三个：

1，增加延迟来避免服务器被请求淹没；
2. 每n次调用将信息输出到控制台，帮助检查长时间运行的进程；
3. 缓存上一步计算结果来改善性能。

```{r}
urls <- list(
  a1 <- "https://cran.r-project.org/doc/manuals/r-patched/R-intro.pdf",
  a2 <- "https://cran.r-project.org/doc/manuals/r-patched/R-data.pdf",
  a3 <- "https://cran.r-project.org/doc/manuals/r-release/R-lang.pdf",
  a4 <- "https://cran.r-project.org/doc/manuals/r-release/R-ints.pdf"
)
```


```{r eval=FALSE}
download_file <- function(url,...) {
  download.file(url, basename(url), ...)
}
lapply(urls, download_file)
```

想要添加行为：

1. 每10个URL输出一个点，知道程序还在运行；
2. 两个请求之间增加一个小延迟；

如果用for循环写

```{r eval=FALSE}
i <- 1
for(url in urls) {
  i <- i+1
  if (i %% 10 == 0) cat(".")
  Sys.delay(1)
  download_file(url)
}
```

创建函数运算符，对行为封装

```{r eval=FALSE}
lapply(urls, dot_every(10, delay_by(1, download_file)))
```

可以很直接的实现delay_by

```{r}
delay_by <- function(delay, f){
  function(...) {
    Sys.sleep(delay)
    f(...)
  }
}
```

```{r}
system.time(runif(100))
```

```{r}
system.time(delay_by(1, runif)(100))
```

dot_every()需要一个计数器

```{r}
dot_every <- function(n, f) {
  i <- 1
  function(...) {
    if (i %% n == 0) cat(".")
    i <<- i+1
    f(...)
  }
}
```

```{r}
x <- lapply(1:100,runif)
```

```{r}
x <- lapply(1:100,dot_every(4,runif))
```

在每个函数运算符中，都把函数设置为最后一个参数，这样在组合多个函数运算符时，使得代码更容易读。

### 12.1.1 缓存

```{r}
library(memoise)
```

```{r}
slow_function <- function(x) {
  Sys.sleep(1)
  10
}
system.time(slow_function())
system.time(slow_function())
```

```{r}
fast_function <- memoise(slow_function)
system.time(fast_function())
system.time(fast_function())
```

缓存是用内存换速度。一个被缓存的函数可以运行的非常快，因为它存储以前的输入和输出，使用更多的内存。

```{r}
fib <- function(n) {
  if (n<2) return(1)
  fib(n-2)+fib(n-1)
}
```

```{r}
system.time(fib(33))
```

```{r}
system.time(fib(34))
```

```{r}
fib2 <- memoise(fib)
system.time(fib2(33))
```

```{r}
system.time(fib2(34))
```

### 12.1.2 捕获函数调用

```{r}
ignore <- function(...) NULL
tee <- function(f, on_input = ignore, on_output = ignore){
  function(...) {
    on_input(...)
    output <- f(...)
    on_output(output)
    output
  }
}
```

可以使用tee来查看泛函uniroot的内部，如何通过迭代得到结果。

```{r}
g <- function(x) cos(x) - x
zero <- uniroot(g, c(-5,5))
zero
```

```{r}
show_x <- function(x, ... ) cat(sprintf("%+.08f",x),"\n")
zero <- uniroot(tee(g, on_input = show_x), c(-5,5))
```

```{r}
zero <- uniroot(tee(g, on_output = show_x), c(-5,5))
```

### 12.2.3 惰性

```{r}
funs <- list(mean=mean,sum=sum)
funs_m <- lapply(funs, delay_by, delay=0.1)
```

```{r}
funs_m$mean(1:10)
```

```{r}
funs_m$sum(1:10)
```

惰性问题好像不存在了，不用刻意使用force了。

### 12.1.4 练习

```{r}
ftimestep <- function(f){
  function(...){
    cat(as.character(Sys.time()))
    cat("\n")
    res <- f(...)
    res
  }
}
```

```{r}
ftimestep(sum)(1:10)
```

```{r}
ftimestep(mean)(1:100)
```

## 12.2 输出函数运算符

```{r}
Negate <- function(f) {
  force(f)
  function(...) !f(...)
}
```

```{r}
Negate(is.null)(NULL)
```

```{r}
failwith <- function(default = NULL, f, quiet = FALSE) {
  force(f)
  function(...) {
    out <- default
    try(out <- f(...), silent = quiet)
    out
  }
}
```

```{r}
failwith(f=log)("a")
```

## 12.3 输入函数运算符

### 12.3.1 预填充函数参数：拒不函数应用

```{r}
library(pryr)
```


```{r eval=FALSE}
f <- function(a) g(a, b=1)
compact <- function(x) Filter(Negate(is.null), x)
Map(function(x,y) f(x, y, zs), xs, ys)
```

```{r eval=FALSE}
f <- partial(g, b=1)
compact <- partial(Filter, Negate(is.null))
Map(partial(f, zs = zs), xs, ys)
```

对于函数列表

```{r}
funs2 <- list(
  sum = function(...) sum(..., na.rm = T),
  mean = function(...) mean(..., na.rm = T),
  median = function(...) median(..., na.rm = T)
)
```

改写成

```{r}
funs2 <- list(
  sum = partial(sum, na.rm = T),
  mean = partial(mean, na.rm = T),
  median= partial(median, na.rm = T)
)
```

### 12.3.2 改变输入类型

- base::Vectorize() 可以将一个标量函数转换成一个向量函数；
- splat将接收多个参数的函数转换成只接收一个参数列表的函数；
- plyr::colwise() 将向量函数转换成处理数据框的函数；

## 12.4 组合函数运算符

plyr::each接收一个向量化函数的列表并将它们组合为一个函数

```{r}
summarise <- plyr::each(mean,sd,median)
summarise(1:10)
```

### 12.4.1 函数复合

```{r}
sapply(mtcars, function(x) length(unique(x)))
```

```{r eval=FALSE} 
compose <- function(f,g) {
  function(...) f(g(...))
}
```

```{r}
library(pryr)
sapply(mtcars,compose(length,unique))
```

```{r}
"%o%" <- compose
sapply(mtcars, length %o% unique)
```

```{r}
sqrt(1+8)
compose(sqrt, `+`)(1+8)
(sqrt %o% `+`)(1+8)
`+`(1,8) %>% sqrt
```

```{r}
square <- function(x) x^2
deviation <- function(x) x - mean(x)
sd2 <- sqrt %o% mean %o% square%o% deviation
sd2(1:10)
```

### 12.4.2 逻辑判断和布尔代数

```{r}
and <- function(f1, f2) {
  force(f1); force(f2)
  function(...) {
    f1(...) && f2(...)
  }
}


or <- function(f1, f2) {
  force(f1); force(f2)
  function(...) {
    f1(...) || f2(...)
  }
}

not <- function(f) {
  force(f)
  function(...) {
    !f(...)
  }
}
```

```{r}
Filter(or(is.character,is.factor),iris) %>% head()
```