---
title: 分而治之的策略(3)——再思考
author: 王致远
date: '2018-09-24'
slug: split-and-conquer-3
categories:
  - R语言
tags:
  - 分而治之的策略
  - 思考
---

```{r echo=FALSE}
knitr::opts_chunk$set(message = F,warning = F)
```

```{r echo=FALSE}
options(stringsAsFactors = F)
options(digits = 3)
rm(list = ls())
source("D:\\R\\packages\\Mreport\\scripts\\caculate.R", encoding = "utf-8")
source("D:\\R\\packages\\Mreport\\scripts\\select.R", encoding = "utf-8")
source("D:\\R\\packages\\Mreport\\scripts\\split.R", encoding = "utf-8")
```

```{r echo=FALSE}
library(Mreport)
library(plyr)
library(ggplot2)
library(reshape2)
library(knitr)
library(leaflet)
library(leafletCN)
```

```{r echo=FALSE}
load_base()
load_sample_base()
```

```{r echo=FALSE}
jdcity <- read.csv("D:\\data\\sx_raw\\交调数据\\jdcity.csv",stringsAsFactors = F)
```


```{r echo=FALSE}
set.seed(1234)
jdcitys <- handle_gather_forym(jdcity)
jdcitys <- jdcitys[jdcitys$ym != "2018-09月",]
jdcitys$freight_cars <- rnorm(nrow(jdcitys))
```

在之前的两篇文章中，我首先用手动版的分而治之解决了工作中遇到的问题，之后根据Hadley的论文学习了plyr的应用方法和思想。在本文中，我将探索使用更多方法来解决第一篇中的问题。

首先还是先得到断面交通量计算数据。

```{r}
x <- caculate_frecarsmean(jdcitys,c("ym","province","level")) %>% dcast(ym+province~level)
x <- x[,c(1,2,3,4,6,5)]
head(x)
```

### 手动版

回顾手动版是怎么算的。先用split拆分两个数据框得到列表，然后取数字部分，然后使用矩阵乘向量的方法对应相乘，然后打标签，最后汇总成数据框。

现在看来该方法有效，但显得笨重，不轻巧，代码不优美。

```{r}
caculate_travel_volume <- function(section_volume,mileage,atts){
  l <- split(section_volume,section_volume[[atts]])
  m <- split(mileage,mileage[[atts]])
  l2 <- lapply(l, `[`, 3:6)
  m2 <- lapply(m, `[`, 2:5)
  k2 <- list(length = length(l2))
  for (i in 1:length(l2)) {
    k2[[i]] <- l2[[i]] * matrix(as.numeric(m2[[names(l2[i])]]),nrow = nrow(l2[[i]]),ncol = 4,byrow=T)
  }
  names(k2) <- names(l2)
  k3 <- lapply(k2, rowSums, na.rm = T)
  for(i in 1:length(k3)){
    names(k3[[i]]) <- l[[1]][[1]]
  }
  return(data.frame(k3))
}
```


```{r}
caculate_travel_volume(x,mileage,"province")
```

### 探索

根据plyr的思想，先切出一小片数据打通路线，然后再应用在全体数据上。先拿湖北省数据探索，再对省使用plyr。

```{r}
hb <- subset(x,province == "湖北省")
head(hb)
```

```{r}
mhb <- mileage[mileage$province=="湖北省",]
mhb
```

这里定义一个矩阵乘向量的中辍函数%**%，以便简化代码。

```{r}
`%**%` <- function(A,b){
  b <- as.matrix(b)
  if(ncol(A) != length(b)){
    stop("Different length of matrix and vector.")
  }
  B <- matrix(rep(b,nrow(A)),nrow=nrow(A),byrow = T)
  return(A*B)
}
```

定义一个提取数字列的函数。

```{r}
extractnumcol <- function(df){
  return(df[sapply(df, is.numeric)])
}
```

尝试写的这两个函数是否能够正确运行。

```{r}
extractnumcol(hb) %**% extractnumcol(mileage[mileage$province == hb$province[1],])
```

结果是可以的。

### 半自动版

半自动版是先手动拆分，再使用mapply对m和l循环。

注意这里m先将l对应的筛选出来了，所以可以轻巧地使用mapply对二者循环。代码简洁、对称、优美。

```{r}
l <- split(x,x$province)
m <- split(mileage,mileage$province)
m <- m[names(l)]
```

```{r}
o <- mapply(function(a,b){rowSums(extractnumcol(a) %**% extractnumcol(b),na.rm=T)},l,m)
rownames(o) <- l[[1]][[1]];o
```

### 全自动版

全自动版是使用ddply函数，对province进行循环。但得到的结果是横向的，还需要将其变换成纵向的，多一步变换的步骤。

由于ddply是单变量循环，所以没办法像半自动版一样，在循环外先对m筛选，只能在循环中寻找筛选，所以代码略显臃肿冗余，可读性没有半自动版的强。

```{r}
o1 <- ddply(x,"province",function(l){
  rowSums(extractnumcol(l) %**% extractnumcol(mileage[mileage$province == l$province[1],]),na.rm = T)
})
rownames(o1) <- o1[,1]
o1 <- t(o1[,-1]);o1
```

## 总结

“分而治之的策略”是数据处理和建模中经常用到的方法之一，Hadley也是经过多年思考总结出的这个规律，推动了学科的进步。R语言中有多种函数用来实现这个思想，例如aggregate等，最为突出的是lapply家族和plyr。lapply家族更加通用,plyr家族将其从一组函数上升到一种方法论的高度。但并不是说plyr的方法一定比lapply家族更简单好用，例如本例中使用“半自动法”，先用split拆分，之后筛选m，然后用mapply对l和m同时循环，最后利用拆分后的l给结果打标签，代码简洁优美，可读性最强。

所以要**具体问题具体分析，熟练掌握各种方法的适用范围，使用最适用的方法解决具体问题。**代码的整洁性和优美性不妨作为评价方法好坏的一个指标。
