---
title: 创建R包
author: 王致远
date: '2018-09-19'
slug: creating-r-packages
categories:
  - R语言
tags: 
  - R包
  - 学习总结
output:
  blogdown::html_page:
    toc: true
---

# 第0章：工具汇总

## 0.1 devtools工具汇总

- devtools::has_devel() 检查开发环境是否完整；
- devtools::create("path//to//package//pkgname") 创建包；
- devtools::install() 从源码包到安装包；
- devtools::build() 从源码包到压缩包，同时生成使用指南；
- devtools::burld(binary=TRUE) 制作一个二进制包；
- devtools::install_github() 从github上下载源码包，编译，安装，生成安装包；
- devtools::load_all() 从源码包到内存中的附加包；
- devtools::use_build_ignore("notes") 忽略特定的文件或目录；
- devtools::use_package("dplyr") 添加dplyr到DESCRIPTION中的Imports字段，使用dplyr::fun()引用；
- devtools::use_package("dplyr","Suggests")           添加dplyr到Suggests字段，使用requirenamespace("dplyr",quietly=TRUE)来测试包是否安装，使用dplyr::fun()引用；
- devtools::document() 使用roxygen2创建对象文档；
- devtools::use_vignette("my-vignette") 创建使用指南；
- devtools::build_vignettes() 编译所有使用指南；
- devtools::use_testthat() 创建testthat测试相关文件夹和文件;
- devtools::test() 测试包；
- devtools::use_data() 使用导出数据；
- devtools::use_data_raw() 创建原始数据文件夹，用于存放原始数据和预处理数据的代码；

## 0.2 formatR工具

- formatR::tidy_dir("R")

# 第1章： 简介

## 1.1 为什么开发R包

- 共享R代码
- 组织自己的R代码，培养系统性思维

## 1.2 理念

任何可以自动化的都应该自动化

## 1.3 入门

```
install.packages(c("devtools","roxgen2","testthat","knitr"))
```

检查是否所有工具都安装了

```{r}
devtools::has_devel()
```

如果是TRUE，代表已经有了所有工具

# 第2章：包的结构

## 2.1 包的命名

- 选择独特的名字，容易被搜索的
- 避免同时使用大写和小写字母
- 找到一个和问题相关的词，并修改
- 使用缩略词
- 增加一个额外的r

## 2.2 创建一个包

1. 使用Rstudio的GUI创建
2. 命令

```
devtools::create("path/pkgname")
```

创建了一个最小可用的包，包含以下四个内容

- R/目录
- DESCRIPTION
- NAMESPACE
- pkgname.Rproj

.Rproj文件只是一个文本文件，不需要手动修改，可以通过Project Options来修改

## 2.3 包的生命周期

### 2.3.1 源码包

包含R/子目录，DESCRIPTION等组件的一个目录

### 2.3.2 压缩包

```
devtools::build()
```

很少需要压缩包

压缩后再解压，以下内容不再存在：

- src/目录下的临时文件
- .Rbuildignore 列出的任何文件

### 2.3.3 二进制包

二进制包是平台相关的；

### 2.3.4 已安装包

见0.1节devtools工具

### 2.3.5 内存中的包

- Build & Reload 从源码包到已安装包再到内存中的包；
- load_all() 直接到内存中的包；

## 2.4 库

库是一个包含已安装包的目录，使用.libPaths()来查看当前使用库。

```{r}
.libPaths()
```

library()和require()的区别：

- library() 抛出错误；
- require() 返回FALSE；

在开发过程中，两个都不使用；

# 第3章：R代码

## 3.1 R代码的工作流

1. 编辑一个R文件；
2. 按Ctrl+Shift+L;
3. 在控制台中浏览代码；
4. 修改代码，重复上面过程；

## 3.2 组织函数

两种极端行为要避免：

- 把所有函数都放在一个文件中；
- 把每个函数放在独立的文件中；

文件名应该是有意义的，并且以.R结尾

不能在R/下使用子目录

快速跳转函数：

- 在代码中点击函数名并
- Ctrl+.

## 3.3 代码风格

```
install.packages("formatR")
formatR::tidy_dir("R")
```

## 3.4 顶层代码

在脚本中，代码在加载时运行。在包中，代码在编译时运行。

不应该在包的顶层运行代码，包的代码只能创建对象，主要是函数。

不改变R运行环境的通用做法：**DESCRIPTION中列出需要的包，之后显式使用pkg::fun()**

改变R运行环境的做法：

- library() 加载一个包；
- options() 修改全局设置；
- setwd() 修改工作目录；
- 其他函数的行为在运行函数前后发生改变；

# 第4章，包的元数据

DESCRIPTION的重要字段

```
Package: 包名
Title: 标题，包的一行描述，不加句点
Description: 一段，可多行，四个字符缩进
Version: 主版本号.次版本号.补丁版本[.开发版本]
Authors: person("First name","Second name",email="",role=c("aut","cre"))
Imports:
    dplyr,
    ggplot
Suggents:
Depends:
URL:
BugReports: https://github.com/ahorawzy/wzytry/issues
License:
LazyData: true
```

第一个开发版本号0.0.0.9000

# 第5章：对象文档

## 5.1 使用roxygen写对象文档的理由

1. 代码和文档混合在一起，当你修改代码时，提醒你更新文档；
2. roxygen2动态检查需要提供文档的对象，自动生成文档模板；
3. 隐藏了不同类型对象文档之间的区别；

roxygen2的功能：

1. 生成man/下的.Rd文件；
2. 管理NAMESPACE和DESCRIPTION中的Collate字段；

## 5.2 文档工作流程

1. 添加roxygen注释到.R文件；
2. 运行devtools::document() 或者Ctrl+Shift+D 将roxygen注释转为.Rd文件；
3. 使用?预览文档；
4. 修改注释，重复，直到文档是需要的样子；

## 5.3 另一个文档工作流程

1. 给.R文件添加roxygen注释；
2. Build & Reload 重新编译整个包，包括所有文档，然后重启R并重新加载包；
3，用?预览文档；
4. 修改文档；

## 5.4 roxygen注释

```
#' Add together two numbers. 标题，首字母大写，句点结束。
#'
#' This function add two numbers together, which written by wzy. 描述，简要说明函数的功能。
#'
#' 细节描述，较长，详细说明函数是如何工作的。可以使用@section标签在文档中添加任意块，块标题首字母大写，后面跟冒号。
#'
#' @section Waining:
#' Do not operate heavy machinery within 8 hours of using this function.
#‘
#' @seealso
#'
#' @family
#'
#' @param x A number. 大写字母开头，句点结尾，可跨越多行。
#' @param y A number.
#' @return The sum of \code{x} and \code{y}.
#' @examples
#' add(1, 1)
#' add(10, 1)

#' @export
wzyadd <- function(x, y) {
    x + y
}
```

# 第6章：使用指南——长篇文档

## 6.1 元数据

```
---
title: "Guide for wzytry"
author: "ZhiYuan Wang"
date: "`r Sys.Date()`"
output: rmarkdown::html_vignette
vignette: >
  %\VignetteIndexEntry{Guide for wzytry}
  %\VignetteEngine{knitr::rmarkdown}
  %\VignetteEncoding{UTF-8}
---
```

## 6.2 knitr的选项


```
knitr::opts_chunk$set(
  opt1 = val1
  opt2 = val2
)
```

- eval = FALSE 防止代码运行

```{r,eval=FALSE}
a <- 1+1
print(a)
```

- echo = FALSE 

```{r,echo=FALSE}
a <- 1+1
print(a)
```

- results = "hide" 关闭代码输出的打印
- warning = FALSE和message = FALSE将不会显示警告和消息
- collapse = TRUE和comment = "#>" 显示代码输出
- results = "asis"

```{r,results="asis"}
pander::pandoc.table(iris[1:3,1:4])
```

- fig.show = "hold" 保存所有的图，直到最后的代码快；
- fig.width = 5, fig.height = 5，设置图像高度和宽度（单位是英寸）；

# 第7章：测试

问题不在于你没有测试代码，而在于没有自动化测试。

## 7.1 测试的工作流

```
devtools::use_testhat()
```

- 创建一个tests/testhat目录
- 在DESCRIPTION的Suggests字段中增加testthat;
- 创建一个文件test/testthat.R，在R CMD check运行时运行所有的测试。

工作流：

1. 修改你的代码或测试；
2. 用C+S+T或devtools::test()测试你的包；
3. 重复，直到所有的测试通过。

## 7.2 测试结构

测试文件放在tests/testthat/下，名字必须以test开始。

测试是分层组织的：期望组成测试，测试组成文件。

- 期望是测试的原子单位，期望自动化了本来的视觉检查，期望是以expect_开始的一些函数；
- 测试由多个期望组成，用于测试简单函数的输出、复杂函数的某个参数的变化。它们测试一个功能单元，可以用test_that()创建一个测试；
- 文件由多个相关测试组成，可利用context()给文件赋予可读的名称。

```
context("String length")
library(stringr)

test_that("str_length is number of characters", {
  expect_equal(str_length("a"), 1)
  expect_equal(str_length("ab"), 2)
  expect_equal(str_length("abc"), 3)
})

test_that("str_length of factor is length of level", {
  expect_equal(str_length(factor("a")), 1)
  expect_equal(str_length(factor("ab")), 2)
  expect_equal(str_length(factor("abc")), 3)
})

test_that("str_length of missing is missing", {
  expect_equal(str_length(NA), NA_integer_)
  expect_equal(str_length(c(NA, 1)), c(NA, 1))
  expect_equal(str_length("NA"), 2)
})
```

## 7.3 期望

### 7.3.1 测试相等

- expect_equal() 在误差内相等
- expect_identical() 精确相等

```{r}
library(testthat)
```

```{r}
expect_equal(10,10)
```

```{r,eval=FALSE}
expect_equal(10,11)
```

### 7.3.2 测试字符匹配

- expect_match() 检查字符向量是否和一个正则表达式匹配
- expect_output() 检查打印输出
- expect_message() 检查消息
- expect_warning() 检查警告
- expect_error() 检查错误

### 7.3.3 测试对象

- expect_is() 检查对象是否从指定的类继承

### 7.3.4 测试逻辑

- expect_true()
- expect_false()

## 7.4 编写测试

与测试相关的消息应该具有提示作用，以便你快速定位问题的来源，避免把太多的期望放在一个测试中，最好是由很多小的测试，而不是几个大的测试。

每当你想利用打印语句时，请把它写成一个测试。

- 把重点放在测试功能的外部接口；
- 努力使用仅有的一个测试来测试每个行为；
- 避免测试对其有信心的简单代码；
- 当发现一个错误时，总是写成一个测试；

**测试第一的哲学：从编写测试开始，然后写代码通过这些测试。这反映了一个解决问题的重要策略：从建立成功标准开始，不然你如何知道是否已经解决了这个问题。**

测试的最高层结构是文件。每个文件应该包含一个单独的context()调用对它内容进行简要说明。

对每个复杂函数建立一个测试文件。

# 8. 命名空间

# 9. 外部数据

在包中包含数据主要有三种方法，取决于要做什么以及谁能够使用它；

- 如果想存储二进制数据，并把它提供给用户，就放在data/目录，比如放示例数据；
- 如果你想存储解析过的数据，但不提供给用户，就放在R/sysdata.rda。这是存放函数所需数据的最佳场所。
- 如果想存储原始数据，放在inst/extdata。

## 9.1 导出的数据

data/

利用save()创建的.RData文件，其中包含单个对象。

使用方法是devtools::use_data()

通常，data/所包含的数据是原始数据的干净版本。强烈建议花时间在源码包中包含处理原始数据的代码。这样很容易更新或复制数据版本。把这些代码放在data-raw/，不需要把它放在压缩包中，所以把它加入到.Rbuildignore。方法是：

devtools::use_data_raw()

## 9.2 内部数据

有些函数需要预先计算的数据表，如果放在data/目录，那么也将提供给用户，这是不恰当的。

应该放在R/sysdata/rda。

用devtools::use_data()加上参数internal = TRUE来创建。

其中的对象不会被导出，所以不需要文档，只是在你的包里可用。

## 9.3 原始数据

如果要展示原始数据，将原始文件放在inst/extdata。安装包时，inst/中的所有文件和文件夹都将会移动到顶层目录。

要引用inst/extdata中的文件，使用system.file()。

```
system.file("extdata","2012.csv",package="testdata")
```

如果文件不存在，会返回空值。

# 13. Git和Github

在github上安装包

```
install.packages("devtools")
devtools.install_github("username/packagename")
```

## 13.1 初始设置

1. 安装Git；
2. 告诉Git你的姓名和电子邮件

```
git config --global user.name "YOUR FULL NAME"
git config --global user.email "YOUR EMAIL ADDRESS"
```

可以运行git config --global --list来检查设置是否正确

3. 在github上创建一个账户，使用相同电子邮件；
4. 如果需要，生成一个SSH秘钥。
5. 把SSH公钥给Github。

## 13.2 创建本地Git仓库

在project options中，把git/svn面板从“None”改为“Git”。

两处变化：

1. 右上方出现Git窗格；
2. 工具栏出现Git下拉菜单；

## 13.3 查看改变

- M，被修改的;
- ?，没有被跟踪的；
- D，删除的；

## 13.4 记录改变

1. 保存更改；
2. 通过点击Commit，或C+A+M打开提交窗格；
3. 选择文件，点击Stage。
  - A，添加一个没有跟踪的文件后，git知道你想把它添加到仓库；
  - R，重命名一个文件，Git会看到一个删除和一个添加，如果选择了两个，会认为是重命名；
4. 编写提交信息；
5. 点击提交；

## 13.5 提交的最佳实践

- 最小的
- 完整的

提交信息：

- 简介，但具有提示性；
- 描述为什么，而不是是什么；

## 13.6 忽略文件

添加到.gitignore，右键点击该文件，选择Ignore。

## 13.7 与Github同步

```
git remote add origin git@github.com:username/packagename.git
git push -u origin master
```

只有在通过pull拉取最新版本后，git才会让你推送一个版本。

当你拉取的时候，Git首先下载所有的改变，然后把这些与你所做的合并。

当Git窗格出现U，表示合并冲突。