---
title: 学习《R for Data Science》
author: 王致远
date: '2018-10-24'
slug: reading-r-for-data-science
categories:
  - R语言
tags:
  - 学习总结
---

```{r warning=FALSE,message=FALSE}
library(tidyverse)
```


这本书是哈德利的入门之作。虽然对于我来说有点过于简单，不过这本书是以系统的观点阐述数据分析中的各个问题，并且都是用tidyverse工具箱中的包解决的。利用闲暇时间读一遍能够系统学习一边tidyverse，也不算浪费时间。不过这本书过的速度可以稍微快一点，毕竟很多都是太基础的内容。

# 数据探索

## 3. 数据可视化

ggplot2的基础语法

```
ggplot(data = <DATA>) + 
  <GEOM_FUNCTION>(
     mapping = aes(<MAPPINGS>),
     stat = <STAT>, 
     position = <POSITION>
  ) +
  <COORDINATE_FUNCTION> +
  <FACET_FUNCTION>
```


样例数据：mpg

```{r}
str(mpg)
```

```{r}
summary(mpg)
```

> “The greatest value of a picture is when it forces us to notice what we never expected to see.” — John Tukey

### 可映射的图形属性

- color
- size
- shape
- alpha

\+加号必须放在一句的末尾而不是下一句的开始。

### 分面

对分类数据很有用

单一变量的分面：facet_wrap()

```{r}
ggplot(data = mpg) + 
  geom_point(mapping = aes(x = displ, y = hwy)) + 
  facet_wrap(~ class, nrow = 2)
```

多变量分面：facet_grid()

```{r}
ggplot(data = mpg) + 
  geom_point(mapping = aes(x = displ, y = hwy)) + 
  facet_grid(drv ~ cyl)
```

```{r}
ggplot(data = mpg) + 
  geom_point(mapping = aes(x = displ, y = hwy)) + 
  facet_grid(. ~ cyl)
```

```{r}
ggplot(data = mpg) + 
  geom_point(mapping = aes(x = displ, y = hwy)) +
  facet_grid(drv ~ .)
```

### 图形类型

```{r}
ggplot(data = mpg) + 
  geom_smooth(mapping = aes(x = displ, y = hwy, linetype = drv))
```

### 多个图形

```{r}
ggplot(data = mpg) + 
  geom_point(mapping = aes(x = displ, y = hwy)) +
  geom_smooth(mapping = aes(x = displ, y = hwy))
```

避免重复的写法：

```{r}
ggplot(data = mpg, mapping = aes(x = displ, y = hwy)) + 
  geom_point() + 
  geom_smooth()
```

映射的重写

```{r}
ggplot(data = mpg, mapping = aes(x = displ, y = hwy)) + 
  geom_point(mapping = aes(color = class)) + 
  geom_smooth()
```

甚至数据也能重写

```{r}
ggplot(data = mpg, mapping = aes(x = displ, y = hwy)) + 
  geom_point(mapping = aes(color = class)) + 
  geom_smooth(data = filter(mpg, class == "subcompact"), se = FALSE)
```


```{r}
p1 <- ggplot(mpg,aes(x=displ,y=hwy))+
  geom_point()+
  geom_smooth()
p2 <- ggplot(mpg,aes(x=displ,y=hwy))+
  geom_point()+
  geom_smooth(aes(group=drv))
usefulr::multiplot(p1,p2,cols = 2)
```


### 数学变换

```{r}
ggplot(data = diamonds) + 
  geom_bar(mapping = aes(x = cut))
```

- bar charts, histograms, and frequency polygons bin your data and then plot bin counts, the number of points that fall in each bin.
- smoothers fit a model to your data and then plot predictions from the model.
- boxplots compute a robust summary of the distribution and then display a specially formatted box.

数学变换和图形的关系：

Every geom has a default stat; and every stat has a default geom.

更改图形对应的数学变换：

```{r}
demo <- tribble(
  ~cut,         ~freq,
  "Fair",       1610,
  "Good",       4906,
  "Very Good",  12082,
  "Premium",    13791,
  "Ideal",      21551
)

ggplot(data = demo) +
  geom_bar(mapping = aes(x = cut, y = freq), stat = "identity")
```

```{r}
ggplot(data = diamonds) + 
  geom_bar(mapping = aes(x = cut, y = ..prop.., group = 1))
```

```{r}
ggplot(data = diamonds) + 
  stat_summary(
    mapping = aes(x = cut, y = depth),
    fun.ymin = min,
    fun.ymax = max,
    fun.y = median
  )
```

### 位置调整

```{r}
ggplot(data = diamonds) + 
  geom_bar(mapping = aes(x = cut, colour = cut))
ggplot(data = diamonds) + 
  geom_bar(mapping = aes(x = cut, fill = cut))
```

```{r}
ggplot(data = diamonds) + 
  geom_bar(mapping = aes(x = cut, fill = clarity))
```

位置调整的四种选择：

- stacked
- identity
- dodge
- fill
- jitter

identity适合展现二维数据

```{r}
ggplot(data = diamonds, mapping = aes(x = cut, colour = clarity)) + 
  geom_bar(fill = NA, position = "identity")
```

fill适合展现百分比

```{r}
ggplot(data = diamonds) + 
  geom_bar(mapping = aes(x = cut, fill = clarity), position = "fill")
```

dodge适合展现个体差异

```{r}
ggplot(data = diamonds) + 
  geom_bar(mapping = aes(x = cut, fill = clarity), position = "dodge")
```

jitter适合展现重叠在一起的大量点，增加扰动

```{r}
ggplot(data = mpg) + 
  geom_point(mapping = aes(x = displ, y = hwy), position = "jitter")
```

### 坐标系统

翻转坐标

```{r}
p1 <- ggplot(data = mpg, mapping = aes(x = class, y = hwy)) + 
  geom_boxplot()
p2 <- ggplot(data = mpg, mapping = aes(x = class, y = hwy)) + 
  geom_boxplot() +
  coord_flip()
usefulr::multiplot(p1,p2,cols=2)
```

极坐标

```{r}
bar <- ggplot(data = diamonds) + 
  geom_bar(
    mapping = aes(x = cut, fill = cut), 
    show.legend = FALSE,
    width = 1
  ) + 
  theme(aspect.ratio = 1) +
  labs(x = NULL, y = NULL)
p1 <- bar + coord_flip()
p2 <- bar + coord_polar()
usefulr::multiplot(p1,p2,cols=2)
```

