---
title: 学习《R for Data Science》(2)——数据变形
author: 王致远
date: '2018-12-25'
slug: reading-r-for-data-science-2
categories:
  - R语言
tags:
  - 学习总结
---

使用dplyr包进行数据变形

```{r}
library(tidyverse)
library(nycflights13)
```

tibble是一种基于data.frame的数据类型，为了更好地适应于tidyverse包。

几种数据类型的简写：

- int
- dbl
- chr
- dttm date-times
- lgl logical
- fctr factor
- date

dplyr中的重要函数：

- filter() 根据观测值选择观测；
- arrange() 行重新排序；
- select() 根据变量名选择变量；
- mutate() 根据已存在变量和函数创造新变量；
- summarise() 产生汇总值
- group_by() 分组运行

语法：

- 第一个参数是df；
- 之后的参数描述变换，使用不带引号的变量名；
- 结果是新的df；

## 案例数据 flights

```{r}
str(flights)
```

## filter()

```{r}
filter(flights, month == 1, day ==1)
```

tidyverse的函数不修改原来的df.

- 比较运算符 \> \>= \< \<= \!= \==
- 逻辑运算符 \& \| |!
- %in% 

```{r}
nov_dec <- filter(flights, month %in% c(11,12))
dim(nov_dec)
```

注意：

- 在这里不要使用\&&和\||
- NA是传染性的

## arrange()

```{r}
arrange(flights, year, month, day)
```

desc()函数用来降序排列

```{r}
arrange(flights, desc(dep_delay))
```

NA值通常被排序到最后

## select()

```{r}
select(flights, year, month, day)
```

```{r}
select(flights, year:day)
```

```{r}
select(flights, -(year:day))
```

### helper函数

select()可以和一些helper函数一起使用：

- start_with("abc")
- ends_with("xyz")
- contains("ijk")
- mathches("(.)\\1")
- num_range("x",1:3)

```{r}
df <- data.frame(x1=1:10,x2=letters[1:10],x3=LETTERS[1:10],x4=10:1)
select(df,num_range("x",1:3))
```

如果要更名变量，使用rename()

```{r}
names(flights)
```

```{r}
df <- rename(flights,tail_num = tailnum)
names(df)
```

将重要的变量排在前面

```{r}
select(flights, time_hour, air_time, everything())
```

## mutate()

```{r}
flights_sml <- select(flights, 
  year:day, 
  ends_with("delay"), 
  distance, 
  air_time
)
mutate(flights_sml,
  gain = dep_delay - arr_delay,
  speed = distance / air_time * 60
) %>% names()
```

可以立即使用刚刚创建的变量

```{r}
mutate(flights_sml,
  gain = dep_delay - arr_delay,
  hours = air_time / 60,
  gain_per_hour = gain / hours
) %>% names()
```

如果只想保留新创建的变量，使用transmute()

```{r}
transmute(flights,
  gain = dep_delay - arr_delay,
  hours = air_time / 60,
  gain_per_hour = gain / hours
)
```

偏移（offset）函数

- lead
- lag

```{r}
x <- 1:10
lead(x)
lag(x)
```

累积函数

- cumsum()
- cumprod()
- cummin()
- cummax()

## summaries()

将数据框压缩到一行

```{r}
summarise(flights, delay = mean(dep_delay, na.rm = TRUE))
```

与group_by一起用

```{r}
by_day <- group_by(flights, year, month, day)
summarise(by_day, delay = mean(dep_delay, na.rm = TRUE))
```

对比plyr包，ddply的分而治之的思维更强，dplyr包group_by的易理解性更强。

```{r eval=FALSE}
ddply(flights,.variables = c("year","month","day"),summarise,delay=mean(dep_delay, na.rm = T))
```

### 管道

```{r}
by_dest <- group_by(flights, dest)
delay <- summarise(by_dest,
  count = n(),
  dist = mean(distance, na.rm = TRUE),
  delay = mean(arr_delay, na.rm = TRUE)
)
delay <- filter(delay, count > 20, dest != "HNL")
delay
```

```{r}
ggplot(data = delay, mapping = aes(x = dist, y = delay)) +
  geom_point(aes(size = count), alpha = 1/3) +
  geom_smooth(se = FALSE)
```

管道式写法：  

```{r}
delays <- flights %>% 
  group_by(dest) %>% 
  summarise(
    count = n(),
    dist = mean(distance, na.rm = TRUE),
    delay = mean(arr_delay, na.rm = TRUE)
  ) %>% 
  filter(count > 20, dest != "HNL")
```

### 缺失值

集合型函数的缺失值处理：如果输入中有缺失值，那么输出就是缺失值，除非加na.rm=T。

可以预先筛出没有缺失值的数据。

```{r}
not_cancelled <- flights %>% 
  filter(!is.na(dep_delay), !is.na(arr_delay))

not_cancelled %>% 
  group_by(year, month, day) %>% 
  summarise(mean = mean(dep_delay))
```

### 计数

当做数据聚合时，最好加一个计数列，保证不是基于很小的数据量做出的结论。

比如在分析每个飞机的延误时间时

```{r}
delays <- not_cancelled %>% 
  group_by(tailnum) %>% 
  summarise(
    delay = mean(arr_delay)
  )

ggplot(data = delays, mapping = aes(x = delay)) + 
  geom_freqpoly(binwidth = 10)
```

发现有飞机平均延误超过了300分钟。

画出每架飞机航班数和延误的关系

```{r}
delays <- not_cancelled %>% 
  group_by(tailnum) %>% 
  summarise(
    delay = mean(arr_delay, na.rm = TRUE),
    n = n()
  )

ggplot(data = delays, mapping = aes(x = n, y = delay)) + 
  geom_point(alpha = 1/10)
```

当航班数很小时，数据的方差就很大。随着数据规模增大，方差就会变小。

所以在聚合数据时，通常剔除聚合后样本量很小的数据子集

```{r}
delays %>% 
  filter(n > 25) %>% 
  ggplot(mapping = aes(x = n, y = delay)) + 
    geom_point(alpha = 1/10)
```

- 计数非缺失值时用sum(!is.na(x))
- 计数unique值时用n_distinct(x)

```{r}
not_cancelled %>% 
  group_by(dest) %>% 
  summarise(carriers = n_distinct(carrier)) %>% 
  arrange(desc(carriers))
```

count()函数单纯用来计数

```{r}
not_cancelled %>% 
  count(dest)
```

相当于table

```{r}
table(not_cancelled$dest)
```

count可以加权重，就变成了sum

```{r}
not_cancelled %>% 
  count(tailnum, wt= distance)
```

这么写更加直白一些

```{r}
not_cancelled %>% 
  group_by(tailnum) %>% 
  summarise(sum(distance))
```

对于逻辑值sum()就是统计TRUE的数量，mean()就是统计TRUE的百分比

```{r}
not_cancelled %>% 
  group_by(year, month, day) %>% 
  summarise(n_early = sum(dep_time < 500))
```

```{r}
not_cancelled %>% 
  group_by(year, month, day) %>% 
  summarise(hour_perc = mean(arr_delay > 60))
```

### 上卷

当使用多个分组变量时，可以完成渐进上卷的操作

```{r}
daily <- group_by(flights, year, month, day)
(per_day   <- summarise(daily, flights = n()))
```

```{r}
(per_month <- summarise(per_day, flights = sum(flights)))
```

```{r}
(per_year  <- summarise(per_month, flights = sum(flights)))
```

### 移除分组

```{r}
daily %>% 
  ungroup() %>%
  summarise(flights = n())
```

## 分组mutate()和filter()

寻找每组中最糟糕的值

```{r}
flights_sml <- select(flights, 
  year:day, 
  ends_with("delay"), 
  distance, 
  air_time
)
flights_sml %>% 
  group_by(year, month, day) %>%
  filter(rank(desc(arr_delay)) < 10)
```

寻找大于某个阈值的分组

```{r}
popular_dests <- flights %>% 
  group_by(dest) %>% 
  filter(n() > 365)
popular_dests
```

分组标准化计算

```{r}
popular_dests %>% 
  filter(arr_delay > 0) %>% 
  mutate(prop_delay = arr_delay / sum(arr_delay)) %>% 
  select(year:day, dest, arr_delay, prop_delay)
```

在script里，用ctrl+enter执行某一句。

