---
title: Advanced R(2)——debug
author: ZhiYuan Wang
date: '2018-11-08'
slug: advanced-r-2-debug
categories:
  - R语言
tags:
  - 学习总结
---

调试是一门用来解决代码中意想不到的错误的艺术和科学。

- 致命错误由stop()引起
- 警告由warning()产生
- 消息由message()产生

## 9.1 调试技巧

确认那些你认为对的的确是对的，知道找到一个错的（本来你认为是对的）。

自动化测试套件。

从知道问题原因的大代码块开始，然后逐渐缩小范围。

错误产生的越快，找到漏洞的速度越快。

产生一个假设，设计实验来测试这个假设，记录你的结果。

## 9.2 调试工具

不要尝试一开始就编写一个具有所有功能的大函数，可以将所有功能分成很多小的部分分别实现。

### 9.2.1 确定调用顺序

使用调用栈 show traceback，或者traceback()函数

从下往上阅读调用栈。

traceback()只显示问题发生在哪里，不会告诉你为什么出错。

### 9.2.2 查看错误

打开交互式调试器的最简单方法是 Rerun with Debug。

下一个将被执行的语句会高亮显示。

- Next (n)执行下一步；
- Stop into（s）如果下一步是函数，那么单步执行这个函数，通过函数的每一行(进入到函数内)；
- Finish 结束当前循环或函数的执行；
- Conrtinue 离开交互式调试并继续函数的正常执行；如果已经解决了问题，并检查函数能否正确运行，可以使用。
- Stop Q 停止调试，终止函数。当你找到了问题在哪，准备修复这个漏洞并重载代码时，可以使用。
- Enter 重复前一个命令
- where 输出调用的栈追踪

### 9.2.3 查看任意代码

使用browser()函数或Rstudio断电。

debug()在指定函数第一行插入一个语句，undebug()去除，使用debugonce()只浏览下一次运行。

### 9.2.5 其他故障类型

让你的R彻底崩溃，漏洞可能出现在C中

## 9.3 条件处理

意想不到的错误需要交互式调试来确定问题的根源，有些错误是可以预期到的，希望自动化处理这些错误。

- try()允许我们在错误发生时继续执行代码；
- tryCatch()可以让我们设置一个handler函数，控制在条件发生时应该做什么；

### 9.3.1 使用try来忽略错误

如果把可能出错的函数放在try()中，错误消息将被输出，但程序继续执行。

如果要在try()中放置长代码，需要用{}将它们括起来。

可以捕获try()的输出，如果执行成果，返回最后结果；如果失败，返回一个try-error类对象。

```{r}
elements <- list(1:10,c(-1,10),c(T,F),letters)
```

```{r eval=FALSE}
results <- lapply(elements,log)
```

```{r}
results <- lapply(elements,function(x) try(log(x)))
```

```{r}
results
```

```{r}
is.error <- function(x) inherits(x,"try-error")
succeeded <- !sapply(results,is.error)
str(results[succeeded])
```

```{r}
str(elements[!succeeded])
```

try()另一种常用用法是在表达式失败时使用默认值，只需要在try代码块外进行简单的赋值。

## 9.4 防御性编程

防御性编程就是当有意想不到的错误发生时，程序仍然能够按照预定义的方式出错。

防御性编程的原则就是快速失败，如果出现问题就尽量快的发出错误信息。

3种实现方式：

- 更严格的输入控制；
- 避免使用非标准计算函数；
- 避免根据输入返回不同类型输出的函数。永远不要在函数内部使用sapply()。

# 7. 测试

测试是包开发的重要部分，确保你的代码做了你想做的事情。测试在包开发路程中增加了一个额外的步骤。

之所以开始使用自动化测试，是因为花了太多时间重新修改以前修改过的错误。问题不在于你没有测试代码，而在于没有自动化测试。

自动化测试的优势：

1. 更少的错误；
2. 更好的代码结构；编写测试迫使你把复杂的代码分解成单独的功能，各个功能可以独立工作；
3. 容易重新启动；
4. 可靠的代码；

## 7.1 测试工作流程

使用devtools::use_testthat()，这将：

1. 创建一个tests/testthat目录；
2. 在DESCRIPTION的Suggests域中增加testthat；
3. 创建一个文件tests/testthat.R，在check是运行所有的测试。

一旦建好，工作流程很简单：

1. 修改代码或测试；
2. 使用C+S+T或devtools::test()来测试包；
3. 重复，直到通过所有的测试。

输出测试，每一行代表一个测试文件，每个.表示一个通过的测试，每个数字都代表一个失败的测试。数字是失败测试列表的索引。