---
title: 学习《R for Data Science》
author: 王致远
date: '2018-10-24'
slug: reading-r-for-data-science
categories:
  - R语言
tags:
  - 学习总结
---

```{r warning=FALSE,message=FALSE}
library(tidyverse)
```


这本书是哈德利的入门之作。虽然对于我来说有点过于简单，不过这本书是以系统的观点阐述数据分析中的各个问题，并且都是用tidyverse工具箱中的包解决的。利用闲暇时间读一遍能够系统学习一边tidyverse，也不算浪费时间。不过这本书过的速度可以稍微快一点，毕竟很多都是太基础的内容。

# Explore

## 3. Data visualisation

样例数据：mpg

```{r}
str(mpg)
```

```{r}
summary(mpg)
```

> “The greatest value of a picture is when it forces us to notice what we never expected to see.” — John Tukey

可映射的图形属性：

- color
- size
- shape
- alpha

\+加号必须放在一句的末尾而不是下一句的开始。

分面：对分类数据很有用

单一变量的分面：facet_wrap()

```{r}
ggplot(data = mpg) + 
  geom_point(mapping = aes(x = displ, y = hwy)) + 
  facet_wrap(~ class, nrow = 2)
```

多变量分面：facet_grid()

```{r}
ggplot(data = mpg) + 
  geom_point(mapping = aes(x = displ, y = hwy)) + 
  facet_grid(drv ~ cyl)
```

```{r}
ggplot(data = mpg) + 
  geom_point(mapping = aes(x = displ, y = hwy)) + 
  facet_grid(. ~ cyl)
```

