---
title: 因子的顺序
author: 王致远
date: '2018-09-20'
slug: order-of-factor
categories:
  - R语言
tags:
  - 技术
  - 思考
---

```{r echo=FALSE}
knitr::opts_chunk$set(message = F,warning = F)
```

```{r echo=FALSE}
options(stringsAsFactors = F)
options(digits = 3)
rm(list = ls())
source("D:\\R\\packages\\Mreport\\scripts\\caculate.R", encoding = "utf-8")
source("D:\\R\\packages\\Mreport\\scripts\\select.R", encoding = "utf-8")
source("D:\\R\\packages\\Mreport\\scripts\\split.R", encoding = "utf-8")
```

```{r echo=FALSE}
library(Mreport)
library(plyr)
library(ggplot2)
library(reshape2)
library(knitr)
library(leaflet)
library(leafletCN)
```

```{r echo=FALSE}
load_base()
load_sample_base()
```

## 因子的自然排序

今天在工作中，要处理一个之前已经遇到，但一直没有正面解决的问题：**当所要分析的时间是（日度）跨月份或（月度）跨年份，该怎样操作。**

比较正统的思路是转换成时间型数据，用时间型的函数操纵。但一来时间型数据操纵我也不够熟悉，二来也不想这样大费周章，所以就想有没有轻便化的方法能够巧妙解决。略加思考后，认为应该将字符串型的日期转换成因子型数据，然后用因子的顺序决定日期的先后。这在理论上是可行的，实际如何操作还需实验。

读入交调数据

```{r}
jdprovince <- read.csv("D:\\data\\jdprovince.csv",stringsAsFactors = F)
dim(jdprovince)
```

```{r}
unique(jdprovince$年份)
unique(jdprovince$月份)
```


发现有“年份”、“月份”两个字段表示日期。希望是能用一个字段就能表示日期。把这两个拼接起来，命名为“年月”。

```{r}
jdprovince$年月 <- paste(jdprovince$年份, jdprovince$月份, sep = "-")
str(jdprovince$年月)
```

但拼接好的结果是字符串，需要转变为因子。

现在思考：怎样确定因子的顺序，让程序知道“2017-01月”先于“2017-02月”。偶然间我发现：

```{r}
sort(as.factor(unique(jdprovince$年月)))
```

原来R语言里面的排序是可以像识别字符串一样识别因子的顺序的！太聪明了！

这样的话，直接这样

```{r}
jdprovince$年月 <- factor(jdprovince$年月,order=T)
head(jdprovince$年月,10)
```

月份自然就是有顺序的因子了。然后再做计算画图什么的，自然不在话下。

```{r echo=FALSE}
jdprovinces <- handle_gather_forym(jdprovince)
```

```{r echo=FALSE, fig.width = 9}
jdprovinces <- jdprovinces[jdprovinces$ym != "2018-09月",]
caculate_frecarsmean(jdprovinces,c("ym","province")) %>%
  ggplot(aes(ym,Wmean,group=province,colour=province))+geom_point()+geom_line()+
  theme(axis.text.x = element_text(size = 10, angle = 90))
```


-----

## 指定Level的排序

接着思考一个问题：因子的顺序是怎么确定的呢？

```{r}
sort(factor(c("2017-01月","2017-03月","2017-02月"),order=T))
```

它会认为2月先于3月，后于1月。

如果我偏认为2月后于3月呢？

```{r}
sort(factor(c("2017-01月","2017-03月","2017-02月"),level = c("2017-01月","2017-03月","2017-02月"),order=T))
```

如果指定level的顺序，就是我想要的结果。

-----

## 总结

R语言中的因子可以像字符串一样自动认定顺序，所以用order或sort加日期拼凑型的因子，很容易做出有时间先后顺序的因子。如果不满意自动的结果，可以通过改变level参数手动调整。

以后再也不用担心（日度）跨月数据和（月度）跨年数据了。