---
title: 学习《R for Data Science》(3)——探索性分析
author: 王致远
date: '2018-12-25'
slug: reading-r-for-data-science-3
categories:
  - R语言
tags:
  - 学习总结
output:
  blogdown::html_page:
    toc: true
---

系统地综合使用可视化和数据变形来探索数据。EDA(Exploratory Data Analysis)

EDA的循环步骤：

1. 针对数据产生问题（假设）；
2. 通过数据可视化、变形、建模来回答问题（验证假设）；
3. 用所获得的知识改善问题或产生新问题；

EDA不是一个严格的标准过程，而是一种思维模式。EDA的目的是对数据的理解。

```{r message=FALSE}
library(tidyverse)
library(hexbin)
library(modelr)
```

## 问题

> “There are no routine statistical questions, only questionable statistical routines.”   
— Sir David Cox

> “Far better an approximate answer to the right question, which is often vague, than an exact answer to the wrong question, which can always be made precise.”  
— John Tukey

使用问题来引导对数据的理解。EDA是个需要创造力的过程。通过问题来不断深化对数据的理解，越来越能问出好问题。

有两类经典问题：

1. 变量的变化是怎样的？（variation）
2. 变量之间的协变化是怎样的？(covariation)

## Variation

### 可视化分布

怎样可视化变量的分布取决于变量是离散的还是连续的。

对于分类变量，通常使用柱状图(bar chart)

```{r}
ggplot(data = diamonds) +
  geom_bar(mapping = aes(x = cut))
```

或者直接输出计数

```{r}
diamonds %>% 
  count(cut)
```

```{r}
table(diamonds$cut)
```

对于连续变量，使用直方图（histogram）

```{r}
ggplot(data = diamonds) +
  geom_histogram(mapping = aes(x = carat), binwidth = 0.5)
```

可以手动计算分箱

```{r}
diamonds %>% 
  count(cut_width(carat, 0.5))
```

使用直方图时，应使用多个分箱区间来放大和缩小区间及粒度。

```{r}
smaller <- diamonds %>% 
  filter(carat < 3)
  
ggplot(data = smaller, mapping = aes(x = carat)) +
  geom_histogram(binwidth = 0.1)
```

如果想绘制多个直方图（比如一组分类变量下的），则使用geom_freqpoly

```{r}
ggplot(data = smaller, mapping = aes(x = carat, colour = cut)) +
  geom_freqpoly(binwidth = 0.1)
```

### 典型值

一些可能的问题：

- Which values are the most common? Why?
- Which values are rare? Why? Does that match your expectations?
- Can you see any unusual patterns? What might explain them?

对于钻石问题来说：

- Why are there more diamonds at whole carats and common fractions of carats?
- Why are there more diamonds slightly to the right of each peak than there are slightly to the left of each peak?
- Why are there no diamonds bigger than 3 carats?

```{r}
ggplot(data = smaller, mapping = aes(x = carat)) +
  geom_histogram(binwidth = 0.01)
```

观察到了钻石有聚类现象，则对聚类提出问题：

- How are the observations within each cluster similar to each other?
- How are the observations in separate clusters different from each other?
- How can you explain or describe the clusters?
- Why might the appearance of clusters be misleading?

老忠实泉的喷发时间

```{r}
ggplot(data = faithful, mapping = aes(x = eruptions)) + 
  geom_histogram(binwidth = 0.25)
```

为什么老忠实泉有两个集中的喷发时间，中间却很少。

提出一些问题引导探索，比如，一些变量的分布是否能通过其他变量来解释。即变量之间的相互关系。

### 异常值

非典型值有两种情况：

1. 错误数据；
2. 蕴含重要新知识的数据；

当数据量很大时，离群点不容易被发现。

```{r}
ggplot(diamonds) + 
  geom_histogram(mapping = aes(x = y), binwidth = 0.5)
```

因为直方图被压缩，所以意识到有个很大的值。

为了发现缺失值，可以zoom in到小值的范围

```{r}
ggplot(diamonds) + 
  geom_histogram(mapping = aes(x = y), binwidth = 0.5) +
  coord_cartesian(ylim = c(0, 50))
```

区别于xlim()和ylim()，这两个是将超出范围的样本扔掉

存在3个异常值，挑选出来

```{r}
unusual <- diamonds %>% 
  filter(y < 3 | y > 20) %>% 
  select(price, x, y, z) %>%
  arrange(y)
unusual
```

发现这些异常数据都是有问题的。

不推荐不加考虑直接扔掉。因为一个观测存在一个值是异常值，不代表其他值也是异常值。直接丢掉会很可惜。

对于异常值，如果不知道为什么产生，可以将其替换为缺失值。

```{r}
diamonds2 <- diamonds %>% 
  mutate(y = ifelse(y < 3 | y > 20, NA, y))
```

## 缺失值

```{r}
ggplot(data = diamonds2, mapping = aes(x = x, y = y)) + 
  geom_point()
```

如果不想要提示，加上na.rm=T

为了探寻缺失值的模式，可以将缺失单列出一个变量

```{r}
nycflights13::flights %>% 
  mutate(
    cancelled = is.na(dep_time),
    sched_hour = sched_dep_time %/% 100,
    sched_min = sched_dep_time %% 100,
    sched_dep_time = sched_hour + sched_min / 60
  ) %>% 
  ggplot(mapping = aes(sched_dep_time)) + 
    geom_freqpoly(mapping = aes(colour = cancelled), binwidth = 1/4)
```

然而由于没有取消的航班远远多于取消的航班，所以看不出规律。

使用分面。

```{r}
nycflights13::flights %>% 
  mutate(
    cancelled = is.na(dep_time),
    sched_hour = sched_dep_time %/% 100,
    sched_min = sched_dep_time %% 100,
    sched_dep_time = sched_hour + sched_min / 60
  ) %>% 
  ggplot(mapping = aes(sched_dep_time)) + 
    geom_freqpoly(mapping = aes(colour = cancelled), binwidth = 1/4)+
    facet_wrap(~cancelled,nrow = 2,scales = "free_y")
```

## Covariation

多个变量之间的协变化关系

### 一个分类变量和一个连续变量

geom_freqpoly()不太容易比较，因为高度是由count给出的

```{r}
ggplot(data = diamonds, mapping = aes(x = price)) + 
  geom_freqpoly(mapping = aes(colour = cut), binwidth = 500)
```

因为每组中样本量相差很大，所以分布的差别不容易看出来。

```{r}
ggplot(diamonds) + 
  geom_bar(mapping = aes(x = cut))
```

为了消除量的差别，y坐标需要调整，改成density，是count的标准化结果

```{r}
ggplot(data = diamonds, mapping = aes(x = price, y = ..density..)) + 
  geom_freqpoly(mapping = aes(colour = cut), binwidth = 500)
```

除了直方图外，还可以用箱线图看分布，箱体内（IQR）是25%~75%，离群点是超过1.5个IQR

```{r}
ggplot(data = diamonds, mapping = aes(x = cut, y = price)) +
  geom_boxplot()
```

当分类变量是无序的时，可以考虑重新排序

```{r}
ggplot(data = mpg, mapping = aes(x = class, y = hwy)) +
  geom_boxplot()
```

```{r}
ggplot(data = mpg) +
  geom_boxplot(mapping = aes(x = reorder(class, hwy, FUN = median), y = hwy))
```

如果变量名较长，可以翻转xy坐标

```{r}
ggplot(data = mpg) +
  geom_boxplot(mapping = aes(x = reorder(class, hwy, FUN = median), y = hwy)) +
  coord_flip()
```

### 两个分类变量

```{r}
ggplot(data = diamonds) +
  geom_count(mapping = aes(x = cut, y = color))
```

相当于列联表的可视化

```{r}
table(diamonds$color,diamonds$cut)
```

可以用瓦块图

```{r}
diamonds %>% 
  count(color, cut)
```

```{r}
diamonds %>% 
  count(color, cut) %>%  
  ggplot(mapping = aes(x = color, y = cut)) +
    geom_tile(mapping = aes(fill = n))
```

### 两个连续变量

使用散点图

```{r}
ggplot(data = diamonds) +
  geom_point(mapping = aes(x = carat, y = price))
```

如果点很多的话，散点图就看不清楚，可以加上透明度

```{r}
ggplot(data = diamonds) + 
  geom_point(mapping = aes(x = carat, y = price), alpha = 1 / 100)
```

也可以使用二维分箱

```{r}
smaller <- diamonds %>% 
  filter(carat < 3)
ggplot(data = smaller) +
  geom_bin2d(mapping = aes(x = carat, y = price))
```

```{r}
# install.packages("hexbin")
ggplot(data = smaller) +
  geom_hex(mapping = aes(x = carat, y = price))
```

也可以选择在一个维度上装箱，则变成了分类和连续变量问题

使用group来分组

```{r}
ggplot(data = smaller, mapping = aes(x = carat, y = price)) + 
  geom_boxplot(mapping = aes(group = cut_width(carat, 0.1)))
```

但cut_width()每一个箱体都是等宽的，所以不能反映该分组中样本数量，可以通过设置

```{r}
ggplot(data = smaller, mapping = aes(x = carat, y = price)) + 
  geom_boxplot(mapping = aes(group = cut_width(carat, 0.1)),varwidth = T)
```

## 模式和模型

关于模式可以提出的问题：

- Could this pattern be due to coincidence (i.e. random chance)?
- How can you describe the relationship implied by the pattern?
- How strong is the relationship implied by the pattern?
- What other variables might affect the relationship?
- Does the relationship change if you look at individual subgroups of the data?

```{r}
ggplot(data = faithful) + 
  geom_point(mapping = aes(x = eruptions, y = waiting))
```

模式是很重要的，因为利于发现相关关系。

如果说variation是增加了不确定性，covariation则是减少了不确定性。

模型是一种提取模式的方法。

钻石问题中，首先移除carat对price的影响

```{r}
mod <- lm(log(price) ~ log(carat), data = diamonds)
diamonds2 <- diamonds %>% 
  add_residuals(mod) %>% 
  mutate(resid = exp(resid))

ggplot(data = diamonds2) + 
  geom_point(mapping = aes(x = carat, y = resid))
```

当移除了carat对price的影响后，就可以看cut对price的影响了

```{r}
ggplot(data = diamonds2) + 
  geom_boxplot(mapping = aes(x = cut, y = resid))
```

当移除了克拉因素后，切割越好价格越高。

## Project式工作流

- C+S+F10重启Rstudio
- C+S+S运行当前脚本

对于路径来说:

1. 最好使用斜杠而不是反斜杠;
2. 不要使用绝对路径，因为别人的路径和你的不一样；

Project工作流

- Create an RStudio project for each data analysis project.
- Keep data files there; we’ll talk about loading them into R in data import.
- Keep scripts there; edit them, run them in bits or as a whole.
- Save your outputs (plots and cleaned data) there.
- Only ever use relative paths, not absolute paths.

