---
title: 文件的批量处理(2)——ldply
author: 王致远
date: '2018-11-19'
slug: bunch-files-operate-2-ldply
categories:
  - R语言
tags:
  - 解决方案
---

(本博客中使用的数据已全部替换为随机数)

在上一次的工作中，我将文件的批量处理执行地更加彻底，基本上驾轻就熟了。并且发现了plyr里很有用的工具：ldply来配合我的文件批处理。

```{r echo=FALSE}
options(stringsAsFactors = F)
options(digits = 3)
rm(list = ls())
source("D:\\R\\packages\\Mreport\\scripts\\caculate.R", encoding = "utf-8")
source("D:\\R\\packages\\Mreport\\scripts\\select.R", encoding = "utf-8")
source("D:\\R\\packages\\Mreport\\scripts\\split.R", encoding = "utf-8")
```

```{r echo=FALSE,message=FALSE,warning=FALSE}
library(Mreport)
library(plyr)
library(ggplot2)
library(reshape2)
library(knitr)
library(leaflet)
library(leafletCN)
library(dplyr)
library(stringr)
library(RColorBrewer)
```

```{r echo=FALSE}
load_base()
load_sample_base()
```

批量读取文件

```{r}
months <- 201801:201810
jdall <- list()
for(i in 1:length(months)){
  path <- paste(c("D:\\data\\sx_raw\\交调数据\\jd",months[i],".csv"),collapse = "")
  jdall[[i]] <- read.csv(path)
}
names(jdall) <- months
```

批量查看维度

```{r}
sapply(jdall, dim)
```

批量预处理

```{r}
jdalls <- lapply(jdall, handle_gather)
```

在这一步，我想让01~10各月的index取交集，达到数据统一口径的目的。所以我先将取得交集的index存到变量usefulstation里，然后用它过滤数据。

1. 首先提取各DF中的index列，存在一个列表里，叫l；
2. 使用Reduce函数，递归地求交集，将交集存在usefulstation里；
3. 检验递归交集的长度，看此过程是否出错；
4. 对各DF进行过滤，这是一个分而治之的问题，首先找到一个解决方案，然后再扩充到所有DF中；
5. 使用dplyr的filter函数进行过滤；
6. 使用一个匿名函数，以便方便应用lapply；
7. 检验过滤后的结果；

```{r}
l <- lapply(jdalls,`[[`,"index")
usefulstation <- Reduce(intersect,l)
length(usefulstation)
```


```{r}
jdalls <- lapply(jdalls, function(x) filter(x,index %in% usefulstation))
```

```{r}
sapply(jdalls, dim)
```


### 1. 总体情况

#### 总量分析

```{r}
sapply(jdalls,caculate_all_frecars)
```

#### 分等级分析

这里我想对每个DF使用caculate_frecarsmean函数，如果用lapply结果依旧储存在列表里，而我想让它储存在DF里，尝试用sapply，结果如下，sapply并不知道我想干什么。

```{r}
sapply(jdalls, caculate_frecarsmean, "level")
```

```{r echo=FALSE}
jdalls <- lapply(jdalls, function(x) transform(x,freight_cars=runif(4691)))
```


尝试使用plyr里的ldpply，l表示按列表元素切分，d表示返回数据框，得到新列.id，便于和原有数据融合。

ldpply实际上是将lapply的计算结果rbind到一起。

```{r}
ldply(jdalls, caculate_frecarsmean, "level") %>% head(12) %>% kable()
```

不过结果是长形的，如果需要可以整型成宽型的。

```{r}
ldply(jdalls, caculate_frecarsmean, "level") %>% dcast(.id~level) %>% kable()
```

### 2. 面

#### 分区域分析

- base::transform是改变原DF的某一列；
- dplyr::mutate是增加一个新列；

用ggplot画平行坐标图时，不需要整型成宽型；

```{r}
ldply(jdalls, caculate_frecarsmean, "roadhub") %>% mutate(month=str_sub(.id,-2,-1)) %>% 
  ggplot(aes(x=month,y=Wmean,group=roadhub,color=roadhub))+geom_point()+geom_line()
```

