---
title: 学习《R for Data Science》(7)——Relation Data
author: 王致远
date: '2019-01-29'
slug: r-for-data-science-7
categories:
  - R语言
tags:
  - 学习总结
output:
  blogdown::html_page:
    toc: true
---

涉及到多个表的数据分析任务。

关系型数据的三个动词：

- mutating joins，通过一个表中相匹配的观测向另一个表中添加变量；
- filtering joins，通过一个表中的观测筛选另一个表中的观测；
- set operations，将观测视为集合的元素。

```{r message=FALSE,warning=FALSE}
library(tidyverse)
library(nycflights13)
```

## nycflights13数据集

flights查询航班信息

```{r}
flights
```


airlines查询航空公司及其缩写

```{r}
airlines
```

airports查询机场，用faa标识

```{r}
airports
```

planes查询飞机，用tailnum标识

```{r}
planes
```

weather给出所有机场每小时的天气信息

只需要知道每一对表通过什么键连接即可

- flights connects to planes via a single variable, tailnum.
- flights connects to airlines through the carrier variable.
- flights connects to airports in two ways: via the origin and dest variables.
- flights connects to weather via origin (the location), and year, month, day and hour (the time).

## Keys 主键

主键是唯一标识每一个观测的变量或变量组。

鉴定主键是否唯一标识的方法：

```{r}
planes %>% 
  count(tailnum) %>% 
  filter(n > 1)
```

```{r}
weather %>% 
  count(year, month, day, hour, origin) %>% 
  filter(n > 1)
```

如果一个表中没有一个显式化的主键，可以使用代理主键，以用来追踪过滤前后的数据差异。使用mutate()。

一个主键和一个外键构成一对关系,relation。

## Mutating Joins

将两个表中的变量合并。首先通过键来匹配观测，再将变量从一个表复制到另一个表。

增加的变量默认放在最右边。创建一个窄表。

```{r}
flights2 <- flights %>% 
  select(year:day, hour, origin, dest, tailnum, carrier)
flights2
```

例如，想将航空公司全名添加到表中

```{r}
flights2 %>%
  select(-origin, -dest) %>% 
  left_join(airlines, by = "carrier")
```

相当于

```{r}
merge(flights2,airlines,by="carrier")
```

创建两个样例表

```{r}
x <- tribble(
  ~key, ~val_x,
     1, "x1",
     2, "x2",
     3, "x3"
)
y <- tribble(
  ~key, ~val_y,
     1, "y1",
     2, "y2",
     4, "y3"
)
```


### inner join

在两张表中找出共有观测

```{r}
x %>% 
  inner_join(y, by = "key")
```

没有匹配的行不会包含在结果中。

### outer join

- left join包含所有x的观测；
- right join包含所有y的观测；
- full join包含所有x和y的观测；

### duplicate keys

当只有一个表中有重复键时：可以向一个一对多关系的表中添加额外信息

```{r}
x <- tribble(
  ~key, ~val_x,
     1, "x1",
     2, "x2",
     2, "x3",
     1, "x4"
)
y <- tribble(
  ~key, ~val_y,
     1, "y1",
     2, "y2"
)
left_join(x, y, by = "key")
```

当两个表中都有重复键时，会得到所有可能结果的笛卡尔积

```{r}
x <- tribble(
  ~key, ~val_x,
     1, "x1",
     2, "x2",
     2, "x3",
     3, "x4"
)
y <- tribble(
  ~key, ~val_y,
     1, "y1",
     2, "y2",
     2, "y3",
     3, "y4"
)
left_join(x, y, by = "key")
```

### dplyr中函数和merge函数的对应关系

- inner_join(x, y) = merge(x, y)
- left_join(x, y) = merge(x, y, all.x = TRUE)
- right_join(x, y) = 	merge(x, y, all.y = TRUE)
- full_join(x, y) = 	merge(x, y, all.x = TRUE, all.y = TRUE)

dplyr中的函数含义更明确，速度更快，并且行的顺序不会错乱。

## Filtering joins

过滤型连接不会改变变量，而是改变观测。

- semi_join(x, y) keeps all observations in x that have a match in y.
- anti_join(x, y) drops all observations in x that have a match in y.

例如：找到了最受欢迎的十个机场

```{r}
top_dest <- flights %>%
  count(dest, sort = TRUE) %>%
  head(10)
top_dest
```

筛选去往这十个机场的航班

```{r}
flights %>% 
  filter(dest %in% top_dest$dest)
```

使用semi_join，保留在y中有记录的x

```{r}
flights %>% 
  semi_join(top_dest)
```

anti_join是反向操作：去掉y中有记录的x。anti_join在检验被删掉记录时很有用。

下例找到了很多没有在planes里有记录的flights。

```{r}
flights %>%
  anti_join(planes, by = "tailnum") %>%
  count(tailnum, sort = TRUE)
```

## Join problems

1. 根据对数据的理解来寻找主键，而不是根据唯一标识原则；
2. 确认主键没有缺失值；
3. 确认外键在其他表中有对应主键，使用anti_join()。
4. 如果有缺失，需要仔细考虑是内连接还是外连接。

## Set operations

集合操作需要x和y有相同变量。

- intersect(x,y)
- union(x,y)
- setdiff(x,y)

```{r}
df1 <- tribble(
  ~x, ~y,
   1,  1,
   2,  1
)
df2 <- tribble(
  ~x, ~y,
   1,  1,
   1,  2
)
df1
```

```{r}
df2
```


```{r}
intersect(df1, df2)
```

```{r}
union(df1, df2)
```

```{r}
setdiff(df1, df2)
```

保留df1中不一样的

```{r}
setdiff(df2, df1)
```

保留df2中不一样的