---
title: 学习《R for Data Science》(6)——Tidy
author: 王致远
date: '2019-01-28'
slug: r-for-data-science-6
categories:
  - R语言
tags:
  - 学习总结
output:
  blogdown::html_page:
    toc: true
---

本章需要用到tidyr包

```{r warning=FALSE,message=FALSE}
library(plyr)
library(tidyverse)
library(ggplot2)
library(pryr)
```

## tidy data

同一组数据有多种表达方式

tidy data的定义：

1. Each variable must have its own column.
2. Each observation must have its own row.
3. Each value must have its own cell.

为什么要tidy data？

1. 有一种一以贯之的数据存储方式；
2. 适应于R的向量化；

```{r}
table1
```

```{r}
table1 %>% 
  count(year, wt=cases)
```

相当于

```{r}
ddply(table1,"year",function(x) sum(x[["cases"]]))
```

## Spreading and gathering

得到清洁数据的步骤：

1. 指出什么是变量，什么是观测；
2. 解决以下两个问题：
    1. 一个变量下的内容展开到了多个列中；
    2. 一个观测分散在多个行中；

需要tidyr的工具：

- gather()
- spread()

### Gathering

一个常见问题：一些列名不是变量，而是观测值；

```{r}
table4a
```

每一行有两个观测值，而不是一个。

使用gather函数进行聚合

```{r}
table4a %>% 
  gather(`1999`, `2000`, key = "year", value = "cases")
```

相当于reshape2::melt函数

```{r}
reshape2::melt(table4a,"country")
```

再一例

```{r}
table4b
```

```{r}
table4b %>% 
  gather(`1999`, `2000`, key = "year", value = "population")
```

将两个数据框聚合，使用left_join

```{r}
tidy4a <- table4a %>% 
  gather(`1999`, `2000`, key = "year", value = "cases")
tidy4b <- table4b %>% 
  gather(`1999`, `2000`, key = "year", value = "population")
left_join(tidy4a, tidy4b)
```

### Spreading

```{r}
table2
```

每一个观测被分到了两行里

```{r}
table2 %>%
    spread(key = type, value = count)
```

相当于reshape2::dcast

```{r}
reshape2::dcast(table2,country+year~type)
```

## Separating and uniting

```{r}
table3
```

### Separate

separate()将一列的内容（字符串）分散到多列

```{r}
table3 %>% 
  separate(rate, into = c("cases", "population"))
```

确实方便很多，省略了很多步骤。

```{r}
table3 %>% 
  separate(rate, into = c("cases", "population"), sep = "/")
```

sep是正则表达式

但直接转换过来的变量都是字符串，可以让它自动匹配更合适的数据类型

```{r}
table3 %>% 
  separate(rate, into = c("cases", "population"), convert = TRUE)
```

也可以给sep传入一个数字向量，代表了seperate的位置

```{r}
table3 %>% 
  separate(year, into = c("century", "year"), sep = 2)
```

### Unite

seperate的逆运算，将多个列合并为一个列

```{r}
table5
```

```{r}
table5 %>% 
  unite(new, century, year)
```

去掉分隔符

```{r}
table5 %>% 
  unite(new, century, year, sep = "")
```

## 缺失值

```{r}
stocks <- tibble(
  year   = c(2015, 2015, 2015, 2015, 2016, 2016, 2016),
  qtr    = c(   1,    2,    3,    4,    2,    3,    4),
  return = c(1.88, 0.59, 0.35,   NA, 0.92, 0.17, 2.66)
)
```

```{r}
stocks
```


- explicitly：显式缺失
- implicitly：隐式缺失

将隐式缺失显式化的方法：spread

```{r}
stocks %>% 
  spread(year, return)
```

另外一个显式化的方法：complete，接收几个列，寻找所有的独特组合

```{r}
stocks %>% 
  complete(year, qtr)
```

一种独特的缺失值情况：缺失代表重复上一行内容

```{r}
treatment <- tribble(
  ~ person,           ~ treatment, ~response,
  "Derrick Whitmore", 1,           7,
  NA,                 2,           10,
  NA,                 3,           9,
  "Katherine Burke",  1,           4
)
treatment
```

这时可以用fill函数填充

```{r}
treatment %>% 
  fill(person)
```

## 案例分析

tidyr的设计思路和dplyr一样：每件小工具完成一个任务，用管道连接。

肺结核数据tidyr::who

```{r}
names(who)
```

- country/iso2/iso3 是三个表征国家的变量；
- year 表征时间；
- 从new_sp_m014到newrel_f65，不像是变量，而像是观测值，所以用gather函数收集起来

因为有很多缺失值，所以先将缺失值剔除，看有什么信息

```{r}
who1 <- who %>% 
  gather(new_sp_m014:newrel_f65, key = "key", value = "cases", na.rm = TRUE)
who1
```

可以通过对key计数，来猜key的结构

```{r}
who1 %>% 
  count("key")
```

newrel应该为new_rel，需要用stringr::str_replace处理一下

```{r}
who2 <- who1 %>% 
  mutate(key = stringr::str_replace(key, "newrel", "new_rel"))
who2
```

使用seperate函数分离各个变量

```{r}
who3 <- who2 %>% 
  separate(key, c("new", "type", "sexage"), sep = "_")
who3
```

将冗余的new,iso2,iso3丢掉

```{r}
who3 %>% 
  count("new")
```

```{r}
who4 <- who3 %>% 
  select(-new, -iso2, -iso3)
```

将性别与年龄分开

```{r}
who5 <- who4 %>% 
  separate(sexage, c("sex", "age"), sep = 1)
who5
```

连起来构造一个复杂的管道

```{r}
who %>%
  gather(key, value, new_sp_m014:newrel_f65, na.rm = TRUE) %>% 
  mutate(key = stringr::str_replace(key, "newrel", "new_rel")) %>%
  separate(key, c("new", "var", "sexage")) %>% 
  select(-new, -iso2, -iso3) %>% 
  separate(sexage, c("sex", "age"), sep = 1)
```

## 非tidy data

1. 空间或性能优势；
2. 专门领域的特定存储约定；

