---
title: 将字符串分拆成数据框
author: 王致远
date: '2019-03-04'
slug: str-split-todf
categories:
  - R语言
tags:
  - 解决方案
---

今天要解决一个长期困扰我的问题：使用strsplit或stringr::str_split，都是将元素分拆为列表的形式，虽然这样的通用性比较好，但是在大多数情形下，分拆元素的个数是固定的，更希望以数据框的形式返回，这样更具有通用性。

```{r echo=FALSE,warning=FALSE,message=FALSE}
library(tidyverse)
load("D:\\data\\jd201610.RData")
```

例如

```{r}
strsplit(jd201610$date,"-") %>% head(3)
```

```{r}
str_split(jd201610$date,"-") %>% head(3)
```

### 思路一：强制转换数据框再转置

一种思路是简单暴力的，强制转化为数据框。但由于as.data.frame是按元素转到数据框的列，不是想要的结果，所以还多了个转置的步骤，这样就大大增加了运行时间。

```{r}
str_split_todf01 <- function(strvec,sep){
  tep <- strsplit(strvec,sep)
  df <- as.data.frame(tep)
  df <- t(df)
  rownames(df) <- 1:nrow(df)
  return(df)
}
```

```{r}
str_split_todf01(jd201610$date,"-") %>% head(10)
```

```{r}
system.time(str_split_todf01(jd201610$date,"-"))
```

### 思路二：先转矩阵再转数据框

```{r}
str_split_todf02 <- function(strvec,sep){
  tep <- strsplit(strvec,sep)
  len <- length(tep[[1]])
  return(as.data.frame(matrix(unlist(tep),ncol=len,byrow = T)))
}
str_split_todf02(jd201610$date,sep="-") %>% head(10)
```

```{r}
system.time(str_split_todf02(jd201610$date,sep="-"))
```

### 思路三：用lapply提取列表元素构成数据框

```{r}
str_split_todf03 <- function(strvec,sep){
  tep <- strsplit(strvec,sep)
  li <- list()
  len <- length(tep[[1]])
  for(i in 1:len){
    li[[i]] <- sapply(tep, `[`, i)
  }
  names(li) <- 1:len
  return(data.frame(li))
}
str_split_todf03(jd201610$date,"-") %>% head(10)
```

```{r}
system.time(str_split_todf03(jd201610$date,"-"))
```

### 结论

由运行时间，思路一最不可取，思路二和三效率差不多。思路三多了个循环，美感稍差一些。

得到经验：由列表转数据框时，如果行列不是想要的形式，可以先换成矩阵，再换成数据框；而不是使用数据框转置。