---
title: 学习《R for Data Science》(8)——Stringr
author: 
date: '2019-01-30'
slug: r-for-data-science-8
categories:
  - R语言
tags:
  - 学习总结
---

```{r message=FALSE,warning=FALSE}
library(tidyverse)
library(stringr)
```

stringr没有被包括在tidyverse中

## basic

在字符串中引用符号，需要加\\

特殊字符：

- \\n newline
- \\t tab

### String length

```{r}
str_length(c("a", "R for data science", NA))
```

### Combining strings

```{r}
str_c("x", "y")
str_c("x", "y", "z")
```

```{r}
str_c("x", "y", sep = ", ")
```

将所要合并的向量作为第一个参数传入，需要用到collapse参数

```{r}
str_c(1:10,collapse = "")
```


str_c是向量化的，对于短向量会自动循环补齐

```{r}
str_c("prefix-", c("a", "b", "c"), "-suffix")
```

### Subsetting strings

str_sub取字符串的闭区间（即包括开始和结束）

```{r}
x <- c("Apple", "Banana", "Pear")
str_sub(x, 1, 3)
```

负数，则从后往前数，但仍是左在前，右在后

```{r}
str_sub(x,-3,-1)
```


字符串过短时，str_sub也不会崩溃

```{r}
str_sub("a", 1, 5)
```

str_sub可以原地修改

```{r}
str_sub(x, 1, 1) <- str_to_lower(str_sub(x, 1, 1))
x
```

### Locales

- str_to_lower()
- str_to_upper()
- str_to_title()

## Matching patterns with regular expressions

为了学习正则表达式，使用str_view和str_view_all

```{r}
x <- c("apple", "banana", "pear")
str_view(x, "an")
```

\.可以匹配任意字符（除了空行）

```{r}
str_view(x, ".a.")
```

如果要匹配\. 前面还需再加个\\.，但为了正则表达式，还需要再加个\\\.

```{r}
str_view(c("abc", "a.c", "bef"), "a\\.c")
```

如果要匹配\\，需要四个斜杠

```{r}
x <- "a\\b"
str_view(x, "\\\\")
```

### Anchors

从开头或结尾开始匹配

- \\^ 从开头开始匹配
- \\$ 从结尾开始匹配

```{r}
x <- c("apple", "banana", "pear")
str_view(x, "^a")
```

```{r}
str_view(x, "a$")
```

